【裁判字號】    97,訴,863
【裁判日期】    990830
【裁判案由】    毒品危害防制條例等
【裁判全文】
臺灣桃園地方法院刑事判決               97年度訴字第863號
公  訴  人  臺灣桃園地方法院檢察署檢察官
被      告  己○○
指定辯護人  本院公設辯護人戊○○
被      告  庚○○
選任辯護人  林鈺雄律師
            劉哲睿律師
            鄭三川律師
被      告  壬○○
選任辯護人  洪士淵律師
被      告  丙○○
            辛○○
            卯○○
            子○○
            寅○○
上  一  人
指定辯護人  本院公設辯護人戊○○
被      告  癸○○
                    （另案於臺灣高雄第二監獄執行中）
                    （現於臺灣桃園監獄寄押中）
上列被告因毒品危害防制條例等案件，經檢察官提起公訴（97年
度偵字第11149 號），及檢察官追加起訴（99年度蒞追字第6 號
、99年度蒞字第11364號），本院合併判決如下：
    主  文
己○○所犯如附表一編號一所示之罪，均累犯，各處如附表一編
號一所示之刑，應執行有期徒刑伍年貳月。其餘被訴部分無罪。
庚○○所犯如附表一編號二所示之罪，各處如附表一編號二所示
之刑，應執行有期徒刑貳年捌月。其餘被訴部分無罪。
壬○○所犯如附表一編號三所示之罪，各處如附表一編號三所示
之刑，應執行有期徒刑拾參年陸月，科罰金新台幣拾貳萬肆仟元
，罰金如易服勞役，以新台幣壹仟元折算壹日。未扣案之安非他
命壹小包，沒收銷燬之；未扣案之包裝前開安非他命所用之包裝
袋壹只、扣案之販賣第二級毒品所得財物新台幣貳仟元、扣案如
附表二編號一、二、四所示之物、附表三編號二所示變造「張友
麟」名義之中華民國交通部製發汽車及機車駕駛執照上換貼之壬○○照片各壹張，均沒收。
丙○○所犯如附表一編號四所示之罪，各處如附表一編號四所示
之刑，應執行有期徒刑壹年陸月。
辛○○所犯如附表一編號五所示之罪，均累犯，各處如附表一編
號五所示之刑，應執行有期徒刑壹年捌月。
卯○○所犯如附表一編號六所示之罪，均累犯，各處如附表一編
號六所示之刑，應執行有期徒刑壹年陸月。
子○○所犯如附表一編號七所示之罪，均累犯，各處如附表一編
號七所示之刑，應執行有期徒刑貳年陸月。
寅○○所犯如附表一編號八所示之罪，均累犯，各處如附表一編
號八所示之刑，應執行有期徒刑貳年肆月。其餘被訴部分無罪。
癸○○所犯如附表一編號九所示之罪，各處如附表一編號九所示
之刑，應執行有期徒刑貳年肆月。
    事  實
一、己○○前因竊盜案件，經臺灣高雄地方法院以90年度易字第
    4322號判決，判處有期徒刑10月，經上訴於臺灣高等法院高
    雄分院，經該院以91年度上易字第659 號判決，撤銷原判決
    改判處有期徒刑1 年10月確定；又因竊盜案件，經臺灣高雄
    地方法院以91年度易字第3582號判決，判處有期徒刑5 月確
    定，上開宣示之有期徒刑接續執行，於民國92年9 月10日假
    釋併付保護管束出監，嗣遭撤銷假釋，尚餘殘刑有期徒刑7
    月28日；另因施用毒品，經同院以93年度訴字第638 號判決
    ，判處有期徒刑9 月、5 月，應執行有期徒刑1 年確定；再
    因竊盜案件，經同院以94年度易字第472 號判決，判處有期
    徒刑1 年4 月確定；又因傷害案件，經同院以94年度易字第
    1815號判決，判處有期徒刑5 月，經上訴後，由臺灣高等法
    院高雄分院以95年度上易字第524 號判決駁回上訴確定；復
    因贓物、施用毒品案件，經臺灣高雄地方法院分別以94年度
    簡字第6046號刑事簡易判決，判處有期徒刑3 月確定、94年
    度訴字第4226號判決，判處有期徒刑8 月、4 月，應執行有
    期徒刑11月確定。上開有期徒刑1 年4 月、5 月、3 月、8
    月、4 月各罪，並經臺灣高等法院高雄分院以96年度聲減字
    第41 7號裁定減刑並定應執行有期徒刑1 年4 月15日確定，
    並與前述應執行刑有期徒刑1 年、殘刑有期徒刑7 月28日接
    續執行，而於96年9 月21日假釋出監，甫於97年1 月1 日保
    護管束期滿，未經撤銷假釋而視為執行完畢。辛○○前於93
    年間，因施用毒品違反毒品危害防制條例案件，經臺灣屏東
    地方法院以93年度訴字第720 號判決，判處有期徒刑7 月、
    4 月，定應執行有期徒刑9 月確定；又因轉讓毒品違反毒品
    危害防制條例案件，經同院以94年度訴字第247 號判決，判
    處有期徒刑1 年確定；上開宣示之有期徒刑，經同院以95年
    度聲字第766 號裁定，定應執行有期徒刑1 年8 月確定；再
    因施用毒品違反毒品危害防制條例案件，經同院以94年度訴
    字第669 號判決，判處有期徒刑1 年，復經同院以96年度聲
    減字第363 號裁定減刑為有期徒刑6 月確定，並於前開應執
    行之有期徒刑1 年8 月接續執行，於96年7 月16日縮刑期滿
    執行完畢。卯○○前因傷害等案件，經本院以92年度簡上字
    第460 號判決，定應執行有期徒刑5 月確定，於93年7 月22
    日易科罰金執行完畢。子○○前因過失致死案件，經本院以
    93年度交簡上字第93號判決，判處有期徒刑6 月確定；另因
    施用毒品違反毒品危害防制條例案件，經臺灣板橋地方法院
    以94年度簡字第5623號判決，判處有期徒刑3月確定，上開
    各罪所宣示之有期徒刑接續執行，於95年8月25日縮刑期滿
    執行完畢。寅○○前因違反懲治盜匪條例、搶奪、竊盜等案
    件，經本院以88年訴字第1538號判決，依序判處有期徒刑7
    年8月、2年、5月，經上訴後由臺灣高等法院以89年度上訴
    字第2061號判決，將原判決關於違反懲治盜匪條例、搶奪之
    部分撤銷（竊盜罪經撤回上訴而確定），改判處搶奪罪有期
    徒刑3年6月確定；又因傷害案件，經本院以89年度易字第18
    53號判決，判處有期徒刑5月確定。上開各罪，經本院以90
    年度聲字第3094號裁定，定執行刑為有期徒刑4年2月確定，
    於92年5月9日假釋出監，於92年12月14日保護管束期滿，未
    經撤銷假釋，視為執行完畢。
二、己○○與丁○○素有嫌隙，遂假丁○○詐賭為由，於97年2
    月10日許，商請癸○○透過北部友人協尋丁○○。97年2月
    14日晚間，癸○○自某真實姓名年籍不詳綽號「喜美」之成
    年女子通知，即在其臺北縣三峽鎮某址住處，委由壬○○代
    其等強押丁○○，並推由知情之「喜美」以還款為由，相約
    巳○○於翌日（即97年2月15日）上午，在址設台北縣中和
    市○○路756號即華中橋頭前之7-11便利商店見面，並電告
    己○○上情。己○○旋駕駛其所有車牌號碼ZG -5159號自用
    小客車，搭載辛○○、丙○○北上，投宿於臺北縣三峽鎮某
    汽車旅館。97年2月15日上午6時30分許，巳○○不疑有他，
    駕駛其所有車牌號碼3171-QW號自用小客車，搭載友人甲○○依約前往。壬○○受癸○○輾轉委託，遂夥同庚○○、章
    家褔及真實姓名年籍不詳綽號「小安」之成年男子，共同基
    於妨害自由、毀損之犯意聯絡，先由壬○○駕駛章家褔所有
    車牌號碼6112-DH號自用小客車衝撞巳○○所駕駛之上開自
    用小客車，該車車頭左側車身板金因而擦傷，照後鏡受損，
    致令不堪使用，壬○○旋持槍枝（無證據證明係槍砲彈藥刀
    械管制條例列管之槍枝）瞄準巳○○、甲○○，恫嚇其等下
    車，因見巳○○抗拒，庚○○、章家褔及「小安」，分持球
    棒、警棍將巳○○、甲○○強行拖下車，並以上開球棒、警
    棍毆打巳○○，因甲○○大聲呼救且欲察看壬○○等人所駕
    駛之上述自用小客車之車牌號碼，然為庚○○發覺，為防止
    甲○○報警及發現渠等所駕駛之上述自小客車車牌號碼，竟
    拉扯甲○○手提包，復因甲○○反抗，即以球棒毆打甲○○
    左肩膀，以制止甲○○繼續察看車牌號碼及報警，致甲○○
    受有左肩紅腫之傷害。渠等復將巳○○強押上壬○○所駕駛
    之上述自用小客車坐在後座，推由子○○、「小安」分坐其
    左右兩側，渠等並以深色類似塑膠之物品套住巳○○頭部，
    沿華中橋往臺北市區疾駛離去，以此強暴方式妨害甲○○行
    使權利，並非法剝奪巳○○之行動自由。壬○○等人在臺北
    縣三峽交流道下與己○○、癸○○等人會合後，己○○發現
    巳○○非渠等所尋找之對象「丁○○」時，因得知巳○○係
    丁○○之友人，仍將巳○○帶往桃園縣楊梅鎮楊梅國中附近
    某偏僻平房。己○○、辛○○、丙○○、癸○○、寅○○、
    壬○○、子○○、庚○○、「小安」及其他姓名年籍不詳之
    成年男子共10餘人，明知巳○○遭人剝奪行動自由，仍與之
    實行。渠等復為逼迫巳○○說出丁○○訊息，竟另行基於傷
    害之犯意聯絡，分別以徒手、持安全帽毆打巳○○，寅○○
    並以報紙包裹西瓜刀毆打巳○○頭部，致巳○○受有頭部外
    傷及頭皮撕裂傷（2處，共約6公分），被告辛○○另表示「
    上一個騙90萬元就斷手斷腳，你自己想想會怎樣」等語，以
    逼迫巳○○連絡丁○○出面。之後，渠等復將巳○○戴上頭
    套，強押巳○○至乙○○某址5樓住處（乙○○部分由本院
    通緝中，俟到案後另行審結）。因該處鄰人報警，渠等為免
    遭警查悉，推由子○○、「小安」等人將巳○○送往桃園縣
    平鎮市○○路68號之「壢新醫院」就醫，子○○將巳○○送
    醫復送返前述住處後即行離去。其間，壬○○通知卯○○至
    桃園縣桃園市○○街98號壬○○租處告知上情，卯○○於知
    情後，仍基於與渠等共同剝奪巳○○行動自由之犯意聯絡，
    駕駛所有之車牌號碼2336-KT號自小客車支援渠等上開行動
    ，而與之實行。卯○○駕駛前述自用小客車，搭載壬○○及
    女友前往乙○○上開住處會合，渠等復將巳○○押至桃園縣
    桃園市○○路71號7樓壬○○另租屋處。於該租處時，巳○○迫於己○○威逼，無奈即撥打電話，以購買毒品為由，約
    丁○○於97年2月15日晚間9時許，在臺北縣中和市○○街30
    5號「好樂迪KTV」前交易。渠等復承前剝奪巳○○行動自由
    之犯意，由卯○○駕車搭載巳○○及另一不詳男子，其餘之
    人亦分別駕車在桃園縣地區○○道路亂繞，以躲避警方查緝
    。且渠等另又共同基於妨害自由之犯意，至臺北縣中和市○○街305號「好樂迪KTV」前，欲強押丁○○，丁○○接獲巳
    ○○電話後，駕駛車牌號碼5P-6303號自用小客車依約前來
    ，因等候巳○○未至而欲離去之際，壬○○等人即尾隨於後
    ，行駛至台北縣中和市華中橋頭前，推由卯○○駕駛前述自
    小客車攔阻於丁○○車前，與壬○○等人所駕駛之其他車輛
    包夾於後，而著手於剝奪丁○○行動自由之實行，致丁○○
    所駕駛之前開自小客車停止於該處，另由其中姓名年籍不詳
    之成年男子，持槍喝令丁○○下車，然因車內尚有丁○○妻
    何庭璇及友人王中道、高偉凱等人，丁○○又拒不下車，復
    因見巡邏車行近，壬○○等人始未得逞而欲剝奪丁○○行動
    自由不遂。其等即駕車沿省道返回桃園市，於97年2月16日
    凌晨1時46分許，投宿於桃園市○○路○段150號之「皇冠商
    務汽車旅館」503、610、805號房內。同日上午10時許，渠
    等復承前剝奪巳○○行動自由之犯意聯絡，繼續強押巳○○
    離開上開汽車旅館，再由巳○○聯繫丁○○於同日晚上7時
    許，在上址之「好樂迪KTV」前繼續交易，即駕駛渠等之自
    用小客車，在不詳市區道路亂繞，同日晚上6時許，己○○
    、丙○○、庚○○、寅○○等人復承前欲剝奪丁○○行動自
    由之犯意聯絡，分別駕駛車牌號碼5F-8 228號、ZG-515 9號
    及某不詳車號之自用小客車，沿國道3號公路下中和交道流
    後，在上開約定地等候丁○○，嗣同日晚上7時許，庚○○
    、丙○○見與丁○○約定之汽車出現，即衝上前欲強拉車內
    之人下車，然因丁○○事先防備，先由翁紹軒出面處理，雙
    方發生鬥毆及砸車等紛爭，經警據報後前往處理，己○○等
    人始未得逞，並救出巳○○。嗣經巳○○、甲○○報警處理
    後，臺灣桃園地方法院檢察署檢察官於97年4月22日、同年
    月24日指揮桃園縣政府警察局中和分局在高雄縣大寮鄉○○
    路32號、桃園縣桃園市○○街與大興路口，拘提己○○、壬○○，並扣得如附表2、3所示之物品。
三、壬○○明知安非他命係毒品危害防制條例第2 條第2 項第2
    款規定列管之第二級毒品，未經許可不得擅自販賣，竟基於
    販賣第二級毒品安非他命之犯意，於97年4月22日凌晨，卯
    ○○以其持用之門號0000-000000號行動電話聯繫壬○○持
    有之門號0000-000000號行動電話，表示欲購買安非他命，
    壬○○即與卯○○相約在桃園縣桃園市○○街98號2樓之壬○○住處，以1小包（約0.3公克）2,000元之代價，販賣第2
    級毒品安非他命予卯○○1次。
四、壬○○明知可發射子彈具有殺傷力之改造槍枝及子彈，屬於
    槍砲彈藥刀械管制條例第4條第1項第1款、第2款管制之違禁
    物，非經主管機關許可，不得非法持有。於97年2月下旬某
    日，竟基於持有之故意，在桃園縣桃園市○○路與大興西路
    口，自某真實姓名年籍不詳之成年男子處，取得如附表2編
    號1、2所示之具有殺傷力之仿BERETTA廠92FS型半自動手槍
    製造之槍枝及仿FN廠1910型半自動手槍製造之槍枝各乙支（
    槍枝管制編號詳如附表2編號1、2所示，各含彈匣1具）及如
    附表2編號4所示口徑9mm具殺傷力之制式子彈3顆（經採樣試
    射具殺傷力及鑑驗用罄情形詳如附表所示），並將之放置於
    桃園縣桃園市○○路98號2樓住處，自斯時起未經許可持有
    之。嗣於97年4月24日凌晨2時10分許，為警於上址查獲，並
    扣得上開槍、彈及如附表2、3所示之物品。
五、壬○○於97年4月初某日，在台北縣市某不詳地點，見張友
    麟之普通小型車及重型機車駕駛執照遺落於該處，竟意圖為
    自己不法之所有，將之侵占入己；得手後，於翌日在其桃園
    縣桃園市○○街98號2樓之住處，以換貼自己相片之方式，
    變造前開駕駛執照，足以生損害於張友麟及監理機關對交通
    管理之正確性。
六、己○○因前開涉犯剝奪他人行動自由等罪嫌，經臺灣桃園地
    方法院檢察署檢察官以97年度偵字第10567 、11149 號等案
    件起訴，並由本院以97年度訴字第863 號案件審理中。己○○於99年7 月27日上午該案交互詰問程序中，因證人丁○○
    於己○○前不能自由陳述，經本院命己○○暫行退庭，於檢
    察官主詰問完畢後復行入庭，並攜審判筆錄返回拘留室詳閱
    ，俾於反詰問程序時行使對質詰問權，詎己○○基於恐嚇之
    犯意，為恫嚇丁○○不得更行就有關本件己○○販賣毒品與
    否之待證事實為不利證述，於同日上午11時20分許，利用法
    警押解其與丁○○返回拘留室之際，在第3 法庭通往拘留室
    之走道上，以加害身體之事，趁隙揮拳毆打丁○○之左後腦
    部位1 次（經丁○○表示未據成傷），嗣經法警迅速制止區
    隔，致生危害於丁○○之安全；於同日續行反詰問程序中，
    己○○接續上開同一恐嚇犯意，利用復行入庭與丁○○對質
    詰問之機會，於同日中午12時50分許，以加害生命、身體之
    事，面對丁○○時故意目露凶光，夾雜在詰問提問中加重語
    氣出言恫嚇：「我如果要對證人怎麼樣，交保出去就可以打
    他」、「你以為你太太在監會客時我都沒有去看他嗎」等語
    ，致生危害於丁○○之生命、身體安全。
七、案經巳○○、甲○○訴由臺灣桃園地方法院檢察署檢察官偵
    查起訴，及追加起訴。
    理  由
壹、合併審判及判決程序
    按於第一審辯論終結前，得就與本案相牽連之犯罪或本罪之
    誣告罪，追加起訴。又一人犯數罪者，均為相牽連之案件。
    刑事訴訟法第265 條第1 項；第7 條第1 款分別定有明文。
    又按分別提起之數宗訴訟，其訴訟標的相牽連或得以一訴主
    張者，法院得命合併辯論。命合併辯論之數宗訴訟，得合併
    裁判。民事訴訟法第205 條第1 項、第2 項分別定有明文。
    刑事訴訟辯論程序就此雖無明文，惟自訴訟經濟之觀點，在
    不損及被告之權益下，自得類推適用之。查本件被告己○○
    分別經檢察官以一人犯數罪之相牽連案件之事由，分別提起
    公訴暨言詞辯論終結前追加起訴（追加內容詳如99年度蒞追
    字第6 號即99年度蒞字第11364 號追加起訴書），經本院分
    案以本院99年度易字第717 號、第738 號審理。依前述規定
    及說明，自得合併審判及合併辯論，當亦得合併判決。本院
    於審判期日，於當事人均表同意下，諭知合併審理及合併辯
    論，自亦得合併判決。
貳、證據能力之說明
一、按被告之自白，非出於強暴、脅迫、利誘、詐欺、疲勞訊問
    、違法羈押或其他不正之方法，且與事實相符者，得為證據
    ；被告陳述其自白係出於不正之方法者，應先於其他事證而
    為調查，該自白如係經檢察官提出者，法院應命檢察官就自
    白之出於自由意志，指出證明之方法，刑事訴訟法第156 條
    第1 項、第3 項定有明文。準此，被告對檢察官所提被告於
    警詢時及偵查中自白或不利己供述之證據能力俱無意見，本
    院亦查無明顯事證足證檢察機關於製作該等筆錄，有對被告
    施以不正方法之情事，是被告於審判外之陳述，均係出於任
    意性之陳述，且與事實相符，均認具證據能力。
二、被告以外之人審判外陳述筆錄
  (一)按證人、鑑定人依法應具結而未具結者，其證言或鑑定意見
    ，不得作為證據，刑事訴訟法第158 條之3 定有明文。又所
    謂「依法應具結而未具結者」，係指檢察官或法官依刑事訴
    訟法第175 條之規定，以證人身分傳喚被告以外之人到庭作
    證，或雖非以證人身分傳喚到庭，而於訊問調查過程中，轉
    換為證人身分為調查時，此時其等供述之身分為證人，則檢
    察官、法官自應依同法第186 條有關具結之規定，命證人供
    前或供後具結，其陳述始符合同法第158 條之3 規定，而有
    證據能力；若檢察官或法官非以證人身分傳喚而以告發人、
    告訴人、被害人或共犯、共同被告身分傳喚到庭為訊問時，
    其身分既非證人，即與「依法應具結」之要件不合，縱未命
    其具結，純屬檢察官或法官調查證據職權之適法行使，當無
    違法可言。而前揭不論係本案或他案在檢察官面前作成未經
    具結之陳述筆錄，係屬被告以外之人於偵查中向檢察官所為
    之陳述，本質上屬於傳聞證據，基於保障被告在憲法上之基
    本訴訟權，除該被告以外之人死亡、身心障礙致記憶喪失或
    無法陳述、滯留國外或所在不明而無法傳喚或傳喚不到、或
    到庭後拒絕陳述等情形外，如已經法院傳喚到庭具結而為陳
    述，並經被告之反對詰問，前揭非以證人身分而在檢察官面
    前未經具結之陳述筆錄，除顯有不可信之情況者外，得為證
    據，並應於判決內敘明其符合傳聞證據例外之理由；又前揭
    非以證人之身分在審判中之陳述筆錄，倘該被告以外之人已
    經法院以證人身分傳喚到庭並經具結作證，且由被告為反對
    詰問，或有前揭傳喚不能或詰問不能之情形外，該未經具結
    之陳述筆錄因屬審判上之陳述，自有證據能力；若係在另案
    法官面前作成之陳述筆錄，本質上亦屬傳聞證據，自得依同
    法第159 條之1 第1 項之規定，認有證據能力，不能因陳述
    人未經具結，即一律適用同法第158 條之3 規定，排除其證
    據能力，最高法院96年度台上字第3527號判決意旨可資參照
    。
  (二)所謂「交互詰問」規定，係指當事人雙方依據刑事訴訟法第
    166 條以次規定，所為之「輪流訊（詢）問」，其目的在透
    過被證人指控不利事項之被告之「反詰問」，以檢驗證人證
    言之可信性，換言之，其目的在發現證人證言之真實性。而
    被告詰問證人之權利，於我憲法上更屬訴訟權及正當法律程
    序保障之核心，司法院大法官議決釋字第582 號解釋開宗明
    義即謂：「憲法第16條保障人民之訴訟權，就刑事被告而言
    ，包含其在訴訟上應享有充分之防禦權。刑事被告詰問證人
    之權利，即屬該等權利之一，且屬憲法第8 條第1 項規定『
    非由法院依法定程序不得審問處罰』之正當法律程序所保障
    之權利。為確保被告對證人之詰問權，證人於審判中，應依
    法定程序，到場具結陳述，並接受被告之詰問，其陳述始得
    作為認定被告犯罪事實之判斷依據」；解釋理由書更謂：「
    此等憲法上權利之制度性保障，有助於公平審判（釋字第44
    2 號、第482 號、第512 號解釋參照）及發見真實之實現，
    以達成刑事訴訟之目的」。因而若謂傳聞法則之例外，毋寧
    在保障被告受憲法保障之「對質詰問權」訴訟基本權，絕不
    為過。採傳聞法則立法之美國聯邦最高法院，認為得容許之
    傳聞例外即採取所謂「真實性理論」，此說重點即在確保被
    告對證人之對質詰問權，咸認此說有將傳聞法則憲法化之意
    味，亦即在證據法稱之「傳聞法則」，在憲法則易名為「對
    質詰問權」。最高法院94年度台上字第3728號判決亦「呼應
    」釋字第582 號解釋意旨，以被告對質詰問權是否於審判外
    經確保之方式，實質上限縮刑事訴訟法第159 條之1 至第15
    9 條之3 規定之適用，而謂：「按刑事訴訟法為保障被告受
    公平審判及發現實體真實，於民國92年2 月6 日修正及增訂
    公布施行之前及之後，對於人證之調查均採言詞及直接審理
    方式，並規定被告有與證人對質及詰問證人之權利，其中被
    告之對質詰問權，係屬憲法第8 條第1 項規定『非由法院依
    法定程序不得審問處罰』之正當法律程序所保障之基本人權
    及第16條所保障之基本訴訟權，不容任意剝奪；故法院於審
    判中，除有法定情形而無法傳喚或傳喚不到或到庭後無正當
    理由拒絕陳述者外，均應依法定程序傳喚證人到場，命其具
    結陳述，並通知被告，使被告有與證人對質及詰問之機會，
    以確保被告之對質詰問權；否則，如僅於審判期日向被告提
    示該證人未經對質詰問之審判外陳述筆錄或告以要旨，被告
    之對質詰問權即無從行使，無異剝奪被告該等權利，且有害
    於實體真實之發現，其所踐行之調查程序，即難謂適法，該
    審判外之陳述，不能認係合法之證據資料。又刑事訴訟法第
    159 條之1 至第159 條之2 所稱得為證據之被告以外之人於
    審判外向法官所為之陳述，以及於偵查中向檢察官所為之陳
    述，係指已經被告或其辯護人行使反對詰問權者而言，如法
    官於審判外或檢察官於偵查中訊問被告以外之人之程序，未
    予被告或其辯護人行使反對詰問權之機會，除有刑事訴訟法
    第159 條之3 所列各款之情形以外，均應傳喚該陳述人到庭
    使被告或其辯護人有行使反對詰問權之機會，否則該審判外
    向法官所為陳述及偵查中向檢察官所為陳述，仍不具備適法
    之證據能力」（同意旨參見最高法院94年度台上字第5651號
    判決、95年度台上字第3637號、4558號、4609號、5026號、
    5160號、5256號、6174號判決）。至於傳聞例外未予被告對
    質詰問，其陳述始得作為認定被告犯罪事實之判斷依據。至
    於被告以外之人（含證人、共同被告等）於審判外之陳述，
    依法律特別規定得作為證據者（刑事訴訟法第159條第1項參
    照），【除客觀上不能受詰問者外】，於審判中，仍應依法
    踐行詰問程序」等語。
  (三)從而，傳聞法則之例外，應結合釋字第582 號解釋所揭櫫的
    對質詰問權保障觀點。符合傳聞法則例外，經立法者認具證
    據能力之審判外陳述，如因而未能使被告於偵查或審判程序
    中行使其對證人之對質詰問權，即尚須符合對質詰問權之例
    外事由，始無侵害被告憲法上對質詰問權之情。此所以釋字
    第582 號解釋所稱：「至於被告以外之人（含證人、共同被
    告等）於審判外之陳述，依法律特別規定得作為證據者（刑
    事訴訟法第159 條第1 項參照），除客觀上不能受詰問者外
    ，於審判中，仍應依法踐行詰問程序」之意義，而所謂「除
    客觀上不能受詰問者外」，即係大法官所明示之對質詰問權
    例外。本院參酌學者見解以為，對質詰問權既係保障刑事被
    告防禦權受公平審判之核心內涵，因而即應以對被告防禦權
    的補償，作為對質詰問容許例外的必要條件，至少應包括以
    下4 項主要原則（參見林鈺雄，共犯證人與對質詰問－從歐
    洲人權法院裁判看我國釋字第582 號解釋之後續發展，月旦
    法學雜誌第116 期）：1.義務法則：亦即國家機關應先履行
    自身的促成傳訊義務（包括拘提），始能主張對質詰問的例
    外，據此，若法院欲朗讀不利證人的先前筆錄作為裁判基礎
    ，前提是已盡了傳拘該證人之努力，而該證人仍無法親自到
    庭之情形（參見最高法院94年度台上字第5749號判決意旨）
    ；2.歸責法則：亦即不利被告之證人所以不能到庭，非肇因
    於可歸責於國家之事由所致，倘係可歸責於國家之事由，則
    不能作為採納未經對質詰問之不利陳述的正當理由；3.防禦
    法則：採納不利證人先前未經對質詰問或其他書面，應先給
    予被告以其他方式質疑該證詞之機會，例如傳訊其他證人打
    擊該審判外陳述之可信性；4.驗證法則（佐證法則）：該不
    利陳述（傳聞）仍不得作為有罪裁判的主要或唯一證據，仍
    應輔以其他證據，以驗證該不利陳述的真實性。前二者法則
    可謂對於證據能力之限制，後二者法則則係對於證明力之限
    制。
  (四)經查，本件被告壬○○與庚○○、卯○○、丙○○、子○○
    間固有共犯關係，惟各共同被告於警詢時係以被告身分應訊
    ，其身分既非證人，即與「依法應具結」之要件不合，復被
    告卯○○嗣於偵查中就其他共同被告犯行部分，業依證人身
    分詢問及具結，且證人巳○○、甲○○、庚○○、子○○、
    丁○○於本院審理時，亦經以證人交互詰問及具結程序，並
    經對各該證人審判外陳述筆錄之證據能力有爭執之被告行使
    反對詰問，已足保障被告之對質詰問權，則前開審判外之陳
    述屬傳聞證據之理由，因對質詰問權延緩至審判中確保而治
    癒，其等於警詢、偵查中所為證詞核與審判中所述大致相符
    而無顯有不可信之情況，且均為證明犯罪事實存否所必要，
    應認其於審判外之陳述，有證據能力。是上開證人於警詢時
    、偵查中所為陳述，依首揭說明，均有證據能力。再者，認
    定被告以外之人審判外陳述於未進行交互詰問前無證據能力
    之理由，係因暫不符合傳聞法則之例外事由及被告未踐行其
    對質詰問權，因而此等事由係相對性存在，被告以外之人經
    以證人身分傳喚到庭後，上述認定無證據能力之理由即有補
    正之情形，如其審判中之陳述與審判外之陳述一致者，已符
    合傳聞之例外且對質詰問權延緩至審判中保障，審判外之陳
    述自有證據能力。其先前陳述與審判中不一致者，本得做為
    彈劾證據使用而不受傳聞法則之拘束，且如證明具有刑事訴
    訟法第159條之2之例外事由，就實體構成要件犯罪事實而言
    亦有證據能力。
三、另按被告以外之人於審判外之言詞或書面陳述，除法律有規
    定者外，不得作為證據。被告以外之人於審判外之陳述，雖
    不符前4 條（指刑事訴訟法第159 條之1 至第159 條之4 ）
    之規定，而經當事人於審判程序同意作為證據，法院審酌該
    言詞陳述或書面陳述作成時之情況，認為適當者，亦得為證
    據。刑事訴訟法第159 條第1 項、第159 條之5 第1 項，分
    別定有明文。查被告己○○、庚○○、壬○○、丙○○、辛○○、卯○○、子○○、寅○○、癸○○對於檢察官所提出
    之壢新醫院診斷證明書、臺北縣政府警察局槍枝初步檢視報
    告書、內政部警政署刑事警察局97年5月28日刑鑑字第09700
    62965號槍彈鑑定書、內政部警政署刑事警察局97年5月14日
    刑鑑字第0970062967號鑑定書、法務部調查局97年6月5日調
    科壹字第09723026490號濫用藥物實驗室鑑驗書等文書之證
    據能力不爭執，且上開診斷證明書之鑑定人亦為被告以外之
    人，是依傳聞法則例外之「同意性」規定，該等診斷證明書
    均具證據能力。又證人即其他各共同被告、證人即被害人巳
    ○○、甲○○、證人即汽車旅館值班主任李國行、證人即被
    害人張友麟於警詢或偵查中所為之陳述，經上述被告（除上
    述二、(四)被告壬○○有爭執部分外）於審判程序同意作為證
    據，本院審酌該言詞陳述或書面陳述作成時之情況，認為適
    當，依上開規定，有證據能力。
四、另車牌號碼3171-QW及6112-DH自用小客車照片、甲○○受傷
    照片、壢新醫院醫護現場照片、巳○○及甲○○身分證影本
    、毒品交易帳冊、卯○○手機電話簿翻拍照片、車籍查詢-
    基本資料詳細畫面、臺灣臺北地方法院檢察署起訴書、台灣
    台北地方法院、台灣板橋地方法院、台灣高等法院判決書，
    均屬書證性質，復均與本案事實具有自然關聯性，亦無事證
    足認有違背法定程序或經偽造、變造所取得之情事，是皆有
    證據能力。至雙向通聯紀錄、函送之巳○○所設帳戶交易明
    細等資料，屬機械性製作之書證，其性質非傳聞或屬刑事訴
    訟法第159條之4第2、3款之特信性文書，復與本案待證事實
    有（自然）關聯性，且查無認有違背法定程序或經偽造、變
    造所取得，而顯有不可信之情況，均有證據能力。
參、有罪部分
一、犯罪事實之認定
  (一)事實欄二所載被告己○○等人共同剝奪巳○○行動自由等罪
    部分：
    1.訊據被告己○○、丙○○、辛○○對於事實欄二妨害自由
      及傷害犯行（卷一第169頁、273頁）、被告庚○○、子○○對於事實欄二所載毀損、妨害自由、傷害等犯行（參本
      院卷一第272頁）、被告卯○○對於事實欄二所載妨害自
      由犯行（參本院卷二第36頁）、被告寅○○對於事實欄二
      所載犯罪事實傷害犯行，均坦承不諱。另被告壬○○對於
      有將巳○○帶走，與被告子○○等人一同駕車至台北縣中
      和市華中橋頭，且有駕車撞毀巳○○所駕駛之前開車輛，
      並將巳○○帶走之事實固不爭執；被告寅○○固不否認巳
      ○○遭人帶至楊梅國中附近之空房，並有持報紙包裹之西
      瓜刀毆打巳○○致巳○○受傷，之後巳○○由「小安」等
      人送醫之事實；被告癸○○對於係由其介紹被告壬○○與
      聯袂北上之被告己○○、辛○○等人認識，且有在三峽交
      流道與被告辛○○等人會合，隨行至楊梅某處平房之事實
      ，惟其等均矢口否認有何妨害自由及傷害等犯行。並以下
      列情詞置辯：
      (1)被告壬○○辯稱：雖有將巳○○帶走，但並未看到有人
        打巳○○，後來找到巳○○時，巳○○頭上已受傷，其
        等載巳○○到三峽交流道與被告己○○會合，被告己○○表示抓錯人，是巳○○自行表示要找「阿猴」出來，
        否認有對丁○○妨害自由未遂，亦未對巳○○傷害云云
        。
      (2)被告癸○○則以：伊係透過被告辛○○認識被告己○○
        ，被告辛○○、己○○二人表示北上尋人，伊即介紹被
        告壬○○，被告壬○○、庚○○、子○○、「小安」等
        人至中和華中橋押巳○○時，伊未一同前往，且在三峽
        交流道會合時，並未下車，僅有隨行至某處不知名之住
        宅，雖有多人在該處，惟伊在該處與被告辛○○閒話數
        句即行離去等情置辯。
      (3)被告寅○○辯以：綽號「小四」之被告庚○○向其詢問
        有無空房可留置其等所押之人，其告知可在附近任意尋
        找民房，之後被告庚○○等人於某處民宅停留，其始經
        告知前去該處，當場有多人圍著巳○○，但巳○○既未
        遭綁，亦無遭人毆打，其到場時，被告庚○○要伊幫忙
        詢問「猴子」下落，被告庚○○要其嚇唬巳○○，其遂
        以報紙包裹西瓜刀毆打巳○○，致巳○○頭部血流不止
        ，後來「小安」與其女友將巳○○送醫，之後其即離開
        現場返家云云。
    2.經查：證人即被害人巳○○經綽號「喜美」之成年女子通
      知，遂於97年2月15日上午6時30分許，駕駛其所有車牌號
      碼3171-QW號自用小客車，搭載友人甲○○依約前往台北
      縣中和市華中橋頭7-11便利商店附近見面。證人巳○○所
      駕駛之前述自小客車自台北縣中和市往台北市方向行駛於
      華中橋頭前，遭被告壬○○、章家褔等4人駕駛之車牌號
      碼6112-DH號自用小客車衝撞致該車車頭左側前方車身板
      金因而擦傷，照後鏡受損，巳○○遭撞及後，發現被告壬○○持槍瞄準巳○○要其下車，因巳○○並無下車之意，
      迅遭渠等分持警棍、球棒將巳○○拉出車外，巳○○反抗
      後即遭毆打，且由渠等抬上被告壬○○所駕駛之前開自小
      客車內，由被告壬○○駕車，被告庚○○坐在副駕駛座，
      巳○○坐後座中間位置，其左右兩側分坐被告子○○、「
      小安」。被告壬○○等人以類似塑膠袋之深色不明套子套
      住巳○○頭部，行駛至三峽交流道附近由被告己○○指認
      後，渠等又帶巳○○至桃園縣楊梅鎮楊梅國中附近某處平
      房。該平房內有被告己○○、辛○○、丙○○、癸○○、
      壬○○、子○○、庚○○、「小安」、寅○○等男女數人
      ，渠等中之數人分持安全帽等物品毆打巳○○頭部，被告
      壬○○持槍命巳○○須就己○○之問題答覆清楚，被告辛○○亦示意巳○○配合，而被告寅○○則持西瓜刀砍傷巳
      ○○頭部，被告己○○質問巳○○是否認識「猴子」，巳
      ○○表示認識綽號「猴子」之丁○○，坐在數人中間之被
      告癸○○亦喝命其交出「猴子」，渠等以此方式逼迫巳○○聯絡丁○○出面，其間渠等並命巳○○以甲○○之行動
      電話向甲○○報平安。未幾，渠等又將巳○○戴上頭套強
      押至被告乙○○某址5樓住處，隨後被告子○○、「小安
      」等人將巳○○送往壢新醫院就醫。被告壬○○、卯○○
      至被告乙○○上址住處會合後，渠等復將巳○○強押至被
      告壬○○另行租賃之桃園縣桃園市○○路71號7樓居處用
      餐。被告己○○逼迫巳○○說出「猴子」下落，巳○○迫
      於無奈，遂以購買毒品為由，電話聯繫丁○○於97年2月
      15日晚間9時許，在台北縣中和市○○街305號「好樂迪KT
      V」前交易。嗣由被告卯○○駕車載巳○○及另名不詳男
      子同車，渠等亦分別駕駛數部自小客車前往，為躲避警方
      查緝，渠等駕車在桃園縣地區○○道路亂繞。丁○○因接
      獲巳○○電話後，遂駕駛車牌號碼5P-630 3號自用小客車
      依約前來，於等候巳○○無著而欲離去之際，被告壬○○
      等人尾隨於後，行駛至台北縣中和市華中橋頭前，推由卯
      ○○駕駛前述自小客車攔阻於丁○○車前，與被告壬○○
      等人所駕駛之其他車輛包夾於後，致丁○○所駕駛之前開
      自小客車停止於該處，另由其中姓名年籍不詳之成年男子
      ，持槍喝令丁○○下車，丁○○拒不下車，因而所駕駛之
      自小客車遭擊破，雙方在該處僵持，因見巡邏車行近，被
      告壬○○等人迅即上車後離去，巳○○又遭渠等帶返被告
      壬○○上開用餐之租賃處，旋於97年2月16日凌晨1時46分
      許，投宿於桃園縣桃園市○○路○段150號之「皇冠商務汽
      車旅館」503、610、805號房內，巳○○遭「小安」及其
      餘姓名不詳之男子2人在同房看守而無法自由離去。97年2
      月16日上午10時許，己○○喝命巳○○再度聯繫丁○○出
      面，巳○○即聯繫丁○○於同日晚上7時許，在上址之「
      好樂迪KTV」前繼續交易。同日晚上6時許，己○○、丙○○、庚○○、寅○○等人分別駕駛車牌號碼5F-8228號、
      ZG-5159號及某不詳車號之自用小客車，至上開約定地點
      等候丁○○。因前一日，丁○○所駕駛之自小客車遭人砸
      破玻璃，電詢巳○○原因後，即知有詐，嗣同日晚上7時
      許，庚○○、丙○○見與丁○○約定之汽車出現，即衝上
      前欲強拉車內之人下車，然因丁○○已事先防備，委由翁
      紹軒出面處理，雙方發生鬥毆及砸車等紛爭，經警據報後
      前往處理，己○○等人始未得逞，巳○○趁隙坐上丁○○
      友人之車輛後離去等情，迭據證人巳○○於警詢、偵查及
      本院審理中證述明確（參97年度偵字第10567號卷第78頁
      至第96頁、97年度偵字第11149號卷二第41頁至第47頁、
      第62頁至第66頁、第143頁至第153頁、第214頁至第218
      頁、第236頁至第239頁、本院卷三第80頁至第103頁、卷
      四第91頁至第113頁）；另證人甲○○亦於本院審理時具
      結證稱：97年2月15日上午6時30分許，巳○○駕車搭載伊
      一同前往台北縣中和市華中橋之7-11便利商店，遭人駕車
      撞及其等自小客車之左側前方，對方並有3、4人分持警棍
      、球棒毆打巳○○與伊，且有人持槍瞄準巳○○，伊呼救
      後，渠等其中1人旋即拉住伊背包，因伊不放手，該人即
      以球棒毆打伊，巳○○像是遭人毆打而無力反抗，遂遭渠
      等扛至車上，巳○○回來後，頭部有包紮，身上都是瘀青
      等語綦詳（參本院卷三第99頁至第102頁），核與其在警
      詢及偵查中所述情節均相合致（參97年度偵字第10567號
      卷第69頁至第77頁、97年度偵字第11149號卷二第41頁至
      第47頁、第232頁至第235頁）；佐以被告庚○○於本院審
      理中以證人身分證稱：除了被告己○○外，旁邊還有丙○○更兇，伊以為丙○○是裡面有發言權的人，97年2月16
      日被告己○○、丙○○、寅○○都有去台北縣中和市「好
      樂迪KTV」前，丙○○衝過去與對方發生口角，砸對方的
      車等語（參本院卷三第229頁至第235頁）；參酌證人即皇
      冠商務汽車旅館值班主任李國行於警詢中稱：97年2月16
      日凌晨1時46分許，分別搭乘車牌號碼為P7-9696號、ZG-5
      15 9號自小客車之駕駛與乘客數人，以卯○○持其本人證
      件登記住宿，分別住於503、610、805號房等情屬實（參9
      7年度偵字第10567號卷第103頁至第104頁）；復以丁○○
      於97年2月15日下午9時許，確有在台北縣中和市○○街「
      好樂迪KTV」前等候巳○○未果而駕車離去，於台北縣中
      和市○○路與中山路口（往台北華中橋方向）遭兩部車包
      夾，且有不詳姓名成年男子擊破其所駕駛之自小客車玻璃
      等情，並據丁○○證述在卷（參97年度偵字第11149號卷
      第56頁至第57頁）；並有壢新醫院97年2月27日甲種診斷
      證明書（被害人：巳○○）、97年2月16日和解書（甲方
      ：丙○○，乙方：邱雍詒、翁紹軒）、車牌號碼ZG-5159
      號、P7-9696號、2336 -KT號、5F- 8228號汽車之車籍查
      詢-基本資料、監視畫面照片、被害人巳○○、甲○○受
      傷照片、門號0000000000號行動電話（甲○○）之通聯紀
      錄等件在卷足憑（參97年度偵字第10 567號卷第10 6頁、
      第115頁、第123頁至第143頁、97年度偵字第11149號卷一
      第209頁、97年度偵字第11 149號卷二第278頁以下），足
      認證人巳○○、甲○○前開所證為真，而堪採信。
    3.至被告壬○○、癸○○、寅○○各以前開情詞置辯乙節，
      然查：被告子○○於偵查中陳述：97年2月15日伊與被告
      壬○○、庚○○、「小安」一起將巳○○帶走，被告壬○○找渠等一起對付巳○○，當日伊並未攜帶工具，而被告
      壬○○攜帶黑色槍枝，庚○○持球棒，「小安」持何種工
      具已經忘記，原先是被告壬○○開車撞擊巳○○所駕駛之
      車輛後，即換由伊駕駛，伊確定被告壬○○當時並未下車
      ，在車子裡面指揮。被告己○○、己○○妻即被告辛○○
      及姪子即被告丙○○、被告癸○○、被告寅○○、「小安
      」與伊有在現場逼令巳○○說出「猴子」下落，被告壬○○當時亦在場，但有先離去又折返，隔天參與的人有被告
      壬○○、己○○、己○○姪子、小四、小安，其他人伊不
      知等情（參97年度偵字第1114 9號卷第137頁至第140頁）
      ，核與其在本院審理中以證人身分具結證稱：係被告壬○○通知伊將巳○○送醫等情合致（參本院卷三第181頁至
      第189頁）；證人子○○雖於本院審理中稱：97年2月15日
      凌晨5、6時許，在台北縣中和市華中橋頭附近，係伊駕車
      撞擊巳○○之自小客車乙節，惟查此部分非但與其在偵查
      中所述相左，參酌被告庚○○於偵查中陳述：97年2月15
      日凌晨12時許，接獲被告壬○○電話通知，後來其與「小
      安」在迴龍搭乘被告壬○○的車，至當日清晨5、6時許，
      被告壬○○駕車撞擊巳○○的車子，並從背包拿出一把槍
      ，被告壬○○當時有以黑布罩住巳○○頭部等語（參上開
      偵查卷第146頁）；且被告庚○○復於本院審理中以證人
      身分證述：伊記得係被告壬○○開車，是開車的人拿槍等
      語（參本院卷三第230頁）。堪認上開時地，應係由被告
      壬○○駕車撞擊巳○○所駕之前述自小客車一情屬實，是
      證人子○○於本院審理中就此所為證述顯係迴護被告壬○○之詞，尚非可採。再互參前開證人所證，足認被告庚○○、子○○及「小安」係受被告壬○○通知一同與被告壬○○前往台北縣中和市華中橋頭附近欲強押巳○○，且在
      上述時地強押巳○○之行動，係由被告壬○○主導，參與
      本次行為之被告庚○○、子○○及「小安」等人之各項舉
      動均係聽命於被告壬○○之指揮等情無訛。輔以渠等將巳
      ○○押至前述桃園縣楊梅鎮某處平房時，被告己○○、辛○○、丙○○、癸○○、壬○○、子○○、庚○○、「小
      安」、寅○○等人一同在該平房內，且被告壬○○亦在場
      威嚇證人巳○○須就被告己○○之問題據實答覆，而被告
      辛○○亦示意證人巳○○須配合，現場多人分持安全帽等
      物毆打證人巳○○，另被告寅○○尚且持西瓜刀砍傷巳○○頭部，在場之前述被告並未阻止等節，業據證人巳○○
      證述如前，觀諸證人巳○○隻身所在之處所，相對於欲探
      詢「猴子」訊息之眾多人數，顯然已處於劣勢之局面，苟
      非證人巳○○之行動已遭剝奪，何以須就被告己○○等人
      之各項問題，應渠等要求答覆，且無法自由離去，則上開
      被告等人均就證人巳○○之行動已然遭受限制有所認識；
      再者，渠等為逼迫證人巳○○說明「猴子」之訊息，分別
      推由在場數人分持安全帽等物、被告寅○○持西瓜刀為工
      具，一同傷害證人巳○○之身體，致巳○○受有前開傷勢
      ，在場者均未加反對制止，是以渠等主觀上亦均有傷害之
      犯意至明。是被告壬○○、癸○○、寅○○前開所辯各節
      ，洵無足取。
    4.按共同實施犯罪行為之人，在合同意思範圍以內，各自分
      擔犯罪行為之一部，相互利用他人之行為，以達其犯罪之
      目的者，即應對於全部所發生之結果，共同負責。又共同
      正犯之成立，祇須具有犯意之聯絡，行為之分擔，既不問
      犯罪動機起於何人，亦不必每一階段犯行，均經參與（最
      高法院34年上字第862號判例意旨參照）。又共同正犯之
      意思聯絡，原不以數人間直接發生者為限，即有間接之聯
      絡者，亦包括在內（最高法院77年台上字第2135號判例意
      旨參照）。查本件被告己○○因欲解決與丁○○之糾葛，
      遂透過被告辛○○認識被告癸○○，進而「委託」被告癸○○為其在北部查訪丁○○下落，被告癸○○再委託「喜
      美」查訪訊息，且邀集被告壬○○於「喜美」約出巳○○
      後，至約定地點強押巳○○，被告壬○○則再行糾集被告
      庚○○、子○○、「小安」一同前往台北縣中和市華中橋
      頭附近強押巳○○，並將巳○○帶至桃園縣楊梅鎮某處平
      房，有如前述。而被告癸○○於耳聞被告己○○因與丁○○有財物糾葛欲有報復行為，仍為並無深交之被告己○○
      查詢丁○○，又央託被告壬○○帶人押走巳○○，其受託
      之動機已足啟人疑竇，苟謂被告癸○○不知被告壬○○等
      人將以強暴手段處理上開事宜，實難採信。再查，被告壬○○受託押走巳○○，苟其所言並無妨害自由及傷害之意
      為真，何須攜帶前述工具器械前往，又於巳○○拒絕上車
      之際，何須強行將巳○○抬上渠等所駕駛之前開自小客車
      ，顯係被告癸○○知悉被告己○○將對丁○○採行報復教
      訓之措施，委託被告壬○○達成上開尋人任務，再任由被
      告壬○○指揮帶同前去執行任務之被告子○○、庚○○、
      「小安」以各種得以達成押走巳○○之方式為之，是以若
      謂被告癸○○、壬○○於本件並無任何參與分工，更令人
      難以置信。互參上情，足認本件為查詢丁○○而剝奪巳○○行動自由及傷害，係由被告己○○與被告癸○○逕行議
      定，復由被告壬○○指揮被告庚○○、子○○、「小安」
      等人執行，另因發現巳○○並非丁○○，嗣而再由被告己○○、癸○○、壬○○等人議定，利用巳○○引出丁○○
      ，渠等藉此進而再行剝奪丁○○行動自由等節，而渠等就
      此均有犯意聯絡，否則何以渠等均有默契並協力分工。苟
      被告己○○、癸○○、壬○○等人對此並無認識，豈會數
      人強押巳○○更換數個處所，並且任由在場之人毆打巳○○而無制止之違常之舉。甚而被告己○○、癸○○、壬○○就上開犯行均居於較被告辛○○、丙○○、庚○○、子
      ○○、寅○○、卯○○更甚之犯罪支配之主導地位至為灼
      然。是以，上開被告均有參與本件犯行，洵堪認定。本件
      被告己○○、辛○○、丙○○北上尋找丁○○欲解決財務
      糾葛，其等間自有犯意聯絡；又被告己○○透過被告辛○○認識被告癸○○，彼等3人間亦有犯意之聯絡，而被告
      壬○○透過被告癸○○委託達成被告己○○前開委託事項
      ，與被告己○○等人有間接之犯意聯絡；被告壬○○復邀
      集被告庚○○、被告子○○、被告卯○○、乙○○、「小
      安」，被告庚○○等人亦與被告己○○有間接之犯意聯絡
      ；被告子○○復聯繫被告寅○○，亦與被告己○○、壬○○等人有間接之犯意聯絡，渠等彼此利用各別分工之行為
      ，以遂行上開剝奪他人行動自由及傷害之目的，縱未親身
      參與每一階段之犯行，仍應就其他共犯之犯行，負共同正
      犯之責。則本件被告己○○、辛○○、丙○○、癸○○、
      壬○○、庚○○、子○○、「小安」、乙○○、寅○○、
      卯○○就剝奪巳○○行動自由及傷害部分均應論以共同正
      犯；被告己○○、丙○○、癸○○、壬○○、庚○○、寅
      ○○、卯○○於台北縣中和市○○街「好樂迪KTV」著手
      於剝奪丁○○行動自由未遂之犯行，應論以共同正犯。另
      被告壬○○、庚○○、子○○、「小安」於台北縣中和市
      華中橋頭附近，為強押巳○○致取走甲○○背包並毆打甲○○而妨害甲○○行使權利乙節，因被告己○○等人無從
      預見甲○○與巳○○同車隨行赴約，是以被告壬○○4人
      前揭毀損巳○○自小客車車體及照後鏡犯行、妨害甲○○
      行使權利犯行即非渠等事先議定範圍之內；另被告辛○○
      於翌日即已先行南下乙節，業據被告己○○陳述在卷，事
      後之情狀非其所能預見；再被告卯○○係於巳○○受傷後
      ，始經由被告壬○○通知至前述乙○○住處會合，則渠等
      前所為犯行即非被告卯○○所能預知，是以毀損、強制部
      分即無從論以被告己○○、辛○○、丙○○、癸○○、寅
      ○○、卯○○、乙○○等人為共同正犯；而傷害部分、剝
      奪丁○○行動自由未遂部分亦均無從論以被告卯○○、辛○○共同正犯。
    5.綜上，被告壬○○、癸○○、寅○○所辯上開各節，要屬
      畏罪卸責之詞，俱不足採。本件如事實欄二後段所載犯行
      ，事證已臻明確，被告己○○、辛○○、丙○○、癸○○
      、壬○○、庚○○、子○○、卯○○、寅○○等人此部分
      犯行，均堪認定。
  (二)事實欄三被告壬○○販賣第二級毒品部分
    1.訊據被告壬○○矢口否認有何販賣第二級毒品安非他命犯
      行，辯稱：伊就強盜案件對於證人卯○○有歉意，但當日
      卯○○被查扣之安非他命並非伊提供云云。
    2.經查：97年4月21日凌晨，證人卯○○主動以其持用之門
      號0000-000000號行動電話，聯繫被告壬○○持有之門號0
      000-000000號或0000-000000號行動電話，表示欲購買安
      非他命，其等即以1小包（約0.3公克）安非他命，代價為
      2,000元之條件達成合意，並相約在桃園縣桃園市○○街
      98號2樓之被告壬○○住處交易。翌日，證人卯○○依約
      前往被告壬○○上開住處，因被告壬○○前述住處有監視
      器，因之毋庸再以電話聯繫即可進入該處進行交易，當次
      以上開數量及價格交易完成，該甫購得之安非他命尚未施
      用，即遭查扣。其前曾與被告壬○○交易10次以上，每個
      月都會向被告壬○○拿1、2次，地點在桃園市○○路小北
      百貨前，或是在被告壬○○興一街上址住處等情，業據證
      人卯○○於偵查中證述明確（參97年度偵字第10567號卷
      第179頁至第181頁、97年度偵字第11149號卷第240頁至第
      243頁），復有卯○○持用之前述行動電話電話簿所儲存
      被告壬○○所持用之門號0000-000000、0000-000000、00
      00-000000、0000-000000號行動電話之手機翻拍照片在卷
      可參（參上開97年度偵字第11149號卷第244頁至第247頁
      ），且證人卯○○所持用之上開行動電話確於97年3月、4
      月間與被告壬○○所持用之前述行動電話有通聯之情形，
      甚而在97年4月21日19時33分32秒、20時18分06秒、20 時
      29分00秒，證人卯○○所持用之前開行動電話分別有撥打
      被告壬○○所持用之門號0000-000000號行動電話之通話
      紀錄可佐（參97年度偵字第305頁至第333頁），而證人卯
      ○○亦因本次查獲經警採尿送鑑定結果，呈安非他命反應
      ，經法院裁定送觀察勒戒等情，業經本院依聲請調閱台灣
      板橋地方法院檢察署被告卯○○觀察勒戒執行卷宗可據，
      足認證人卯○○確有施用毒品，而證人卯○○在警詢、偵
      查中所述核與事實相符。被告壬○○雖否認有此犯行，並
      以前開情詞置辯，而證人卯○○亦於本院審理中翻異前詞
      ，附和被告壬○○之前開辯詞，證稱係與被告壬○○合買
      安非他命，而因被告壬○○將之牽扯於本件強盜案件中，
      因之懷恨在心，故於偵查中誣陷被告壬○○云云，惟查：
      (1)證人卯○○於本院審理中證述係因惱怒被告壬○○令其
        陷入本件強盜案件調查中，始於偵查中誣指云云。然查
        ，本件事發後之97年4月25日間證人卯○○與被告壬○○所各持用之前述行動電話仍有密切通聯乙節，此有前
        開雙向通聯紀錄存卷可考（參97年度偵字第332頁至第
        333頁），則其等是否有如證人卯○○所指之嫌隙一情
        ，已值存疑。輔以，證人卯○○迄於本院審理中仍記恨
        被告壬○○乙節，為其證述在卷，其既挾怨報復故意誣
        攀，竟忽於本院審理中泯除「恩仇」而為前開有利被告
        之供述，個中「緣由」亦頗耐人尋味。是以，其所謂誣
        指之動機，亦足啟人疑竇。
      (2)再稽以證人卯○○前開持用之門號0000-000000行動電
        話雙向通聯紀錄情形，證人卯○○自97年3月22日開始
        陸續與被告壬○○持用之上開行動電話互有聯絡，且在
        97年4月21日19時33分32秒、20時18分06秒、20時29 分
        00秒，證人卯○○所持用之前開行動電話分別有撥打被
        告壬○○所持用之門號0000-000000號行動電話之通話
        紀錄，已如前述，繹其通話時間，互核與證人卯○○前
        於偵查中所述情節均相合致。況且，前述通聯紀錄僅有
        通話時間及發話受話情形，並無通話內容可稽，而證人
        卯○○卻可就其於何時先行聯繫購買毒品之價格、取貨
        方式及地點等重要內容能清楚之描述，已與一般憑空捏
        造杜撰者僅能空泛陳述之情顯然有別。佐以，證人卯○○於97年4月22日為警在其台北縣鶯歌鎮○○街住處執
        行拘提後，所製作之警詢筆錄亦稱其安非他命係向綽號
        「阿益」之人所購買，且經證人卯○○帶同警方前往桃
        園縣桃園市○○路671號7樓住處查詢「阿益」無著等情
        ，並有該警詢筆錄可據（參97毒偵字第2291號卷第5頁
        至第11頁）。則其於本院審理時突為改異前詞，否認上
        開偵查中不利被告供述之真實性，其在本院審理中所為
        有利被告之陳述是否屬實，更非無疑。又證人卯○○於
        本院審理中證稱：當日被告壬○○聯絡一下人就出去拿
        安非他命，出去後就帶回那包，伊僅看到該包安非他命
        ，且被告壬○○一進門即將該包安非他命交給伊云云。
        則其等若係合資購買，何以證人卯○○並未向被告壬○○確認究竟購買毒品之數量若干，其應分攤之費用為何
        ，被告壬○○取貨返回後如何均分毒品各節，而毫無合
        資購買之跡象。復以，證人卯○○亦自承不知被告壬○○以多少價錢向何人買進安非他命，故而無法判斷被告
        壬○○有無牟取利潤等語，是以據證人卯○○前開於本
        院審理中所證，尚無從認定確係與被告壬○○合資購買
        安非他命之事實。益徵證人卯○○希冀淡化被告壬○○
        之犯罪情節，而於本院審理中刻意迴護被告壬○○而更
        改前詞，就本案重要事項為虛偽陳述，其匿飾之情甚明
        。
      (3)又本件雖乏關於被告壬○○出售予證人卯○○之安非他
        命原購入價格之事證，而無從自售出價格與購入價格之
        價差而查考本件是否基於營利之目的而為之交易。惟本
        件證人卯○○確係以價購之方式取得安非他命，均非無
        償取得，已如前述。又安非他命係政府嚴予查禁之毒品
        ，無論販賣、轉讓、施用或單純持有均係應予處罰之犯
        罪行為，故其交易具極高之風險，價格亦甚高昂，茍無
        親誼等密切關係，斷無甘冒刑罰風險而任為無償或原價
        轉讓之行為。本件證人卯○○向被告壬○○價購安非他
        命，迭經其歷次偵查中證述屬實，其等既無親誼或合作
        之密切關係，則被告壬○○若非能因此而取得相當之利
        潤以為其所冒風險之對價，實無冒險有價轉讓安非他命
        予他人之可能，足認被告壬○○係基於營利之販賣意圖
        而出售安非他命予上開證人卯○○。
    3.綜上各情互參，被告壬○○販賣第二級毒品犯行部分事證
      已臻明確，被告壬○○就如事實欄三所載犯行所為置辯，
      諒為事後圖卸之詞，無足採信，其如事實欄三所載販賣第
      二級毒品之犯罪事實足以認定，應予依法論科。
  (三)事實欄四被告壬○○持有槍彈部分
    1.訊據被告壬○○對於在上開時地為警查獲並扣得如附表2
      所示槍彈之事實，坦認不諱，核與其在警詢、偵查中所述
      合致。此外，復有台北縣政府警察局槍枝初步檢視報告暨
      槍枝圖片、扣案物品照片及查獲之如附表2所示之槍彈足
      資佐證。而前揭扣案之槍枝、子彈，經送內政部警政署刑
      事警察局以檢視法、性能檢驗法、試射法、動能測試法鑑
      定結果，略認：一、送鑑槍枝3支：(一)1支（槍枝管制編號
      0000000000）鑑定結果：認係改造手槍，由仿BERETTA廠
      92FS型半自動手槍製造之槍枝，換裝土造金屬槍管而成，
      擊發功能正常，可供擊發適用子彈使用，認具殺傷力；(二)
      1支（槍枝管制編號0000000000）鑑定結果：認係改造手
      槍，由仿FN廠1910型半自動手槍製造之槍枝，換裝土造金
      屬滑套及土造金屬槍管而成，擊發功能正常，可供擊發適
      用子彈使用，認具殺傷力；(三)1支（槍枝管制編號0000000
      000）鑑定結果：認係氣體動力式槍枝，以填充氣體為發
      射動力，經以金屬彈丸測試三次，其中彈丸（直徑6.0mm
      、重量0.88g）最大發射速度為42公尺/秒，計算其動能為
      0.78焦耳，換算其單位面積動能為2.7焦耳/平方公分。二
      、送鑑槍管1支，認係土造金屬槍管。三、送鑑子彈9顆(一)
      3顆，認均係口徑9mm制式子彈，採樣1顆試射，可擊發，
      認具殺傷力。(二)3顆，認均係非制式子彈，由金屬彈殼組
      合直徑9.0±0.5mm金屬彈頭而成，採樣1顆試射，無法擊
      發，認不具殺傷力。(三)3顆，任均係非制式子彈，由金屬
      彈殼組合直徑8.0±0.5mm金屬彈殼而成，採樣1顆試射，
      無法擊發，認不具殺傷力等情，此有內政部警政署刑事警
      察局97年5月28日刑鑑字第0970062965號槍彈鑑定書乙件
      在卷足憑（參97年度偵字第11149號卷第96頁至第102頁）
      。是以，堪認被告壬○○所持有如附表2編號1、2、4所示
      之槍彈，具有殺傷力之事實。
    2.至被告壬○○之辯護人為被告利益辯稱被告壬○○經拘提
      後，始告知司法警察其持有上開具有殺傷力之槍彈而符合
      自首乙節，然按刑法第62條所謂發覺，固非以有偵查犯罪
      權之機關或人員確知其人犯罪無誤為必要，而於對其發生
      嫌疑時，即得謂為已發覺；但此項對犯人之嫌疑，仍須有
      確切之根據得為合理之可疑者，始足當之，若單純主觀上
      之懷疑，要不得謂已發生嫌疑，最高法院72年台上字第64
      1號著有判例意旨可資參照。又按所謂自首，應係以對於
      未發覺之犯罪，在有偵查犯罪職權之公務員知悉犯罪事實
      及犯人之前，向職司犯罪偵查之公務員坦承犯行，並接受
      法院之裁判而言，若職司犯罪偵查之公務員已知悉犯罪事
      實及犯罪嫌疑人後，犯罪嫌疑人始向之坦承犯行者，為自
      白，而非自首，最高法院26年上字第484號著有判例意旨
      參照。經查，證人即台北縣政府警察局中和第一分局警員
      丑○○於本院審理時到庭證稱：本件係因被害人巳○○之
      女友報案後得悉，同案共犯庚○○、卯○○亦已供出被告
      壬○○涉強盜案件，且持有槍枝，其等遂執檢察官核發之
      拘票拘提當時僅知綽號「阿義」之被告壬○○。因本案查
      悉有人持槍，但在拘提被告壬○○前，於其他共犯處均未
      查獲槍枝，而有共犯說出槍枝是被告壬○○持有，於拘提
      被告壬○○後，發現其身上與車上均無槍彈，為保存證據
      進而搜索就在拘提附近的住家查明有無槍彈，是以除執行
      附帶搜索外，其等經被告壬○○同意後前往其居所進行搜
      索，並查扣槍、彈等物品等語綦詳（參本院卷四第93頁至
      第94頁）；核與證人甲○○於97年2月18日警詢中所述相
      符（參97年度偵字第10567號卷第75頁）；復以，台北縣
      政府警察局於97年2月15日據民眾報警後，就犯罪型態分
      析而知悉涉案行為人持有手槍、西瓜刀、槍彈等情，此有
      台北縣政府警察局重大刑案通報單在卷可佐（參97年度偵
      字第1114 9號卷第199頁）。是本件員警在被告壬○○主
      動告知其住處內有槍彈而自承犯罪前，司法警察業已自報
      警之被害人甲○○供述知悉犯罪嫌疑人可能持有槍彈，斯
      時司法警察固僅知被告壬○○之綽號「阿義」尚未知悉被
      告壬○○之正確姓名，然已有上述確切之根據得為合理之
      可疑，進而查獲被告壬○○持有如附表2所示之槍彈。綜
      上，被告壬○○雖於事後向職司犯罪偵查之司法警察坦承
      持有槍彈之犯行，仍為自白，而不符前開自首之要件。
    3.據上，被告壬○○前揭自白與事實相符而足採信。此部分
      事證已臻明確，被告壬○○如事實欄四所載犯行已堪認定
      ，應予依法論科。
  (四)事實欄五被告壬○○侵占遺失物、變造特種文書等部分
    上揭犯罪事實，業據被告壬○○於本院審理時坦承不諱，核
    與其在警詢、偵查中所述相符；並據證人即被害人張友麟於
    警詢中稱：伊在97年2月間某日自台北市某地騎乘機車返回
    板橋住處途中，遺失內有普通小型車及重型機車駕駛執照之
    皮包等情合致（參97年度偵字第11149號卷一第42頁至第43
    頁），復有換貼被告壬○○照片而變造之如附表3編號2所示
    駕照號碼：Ｚ000000000號之機車、汽車駕駛執照影本2紙扣
    案足憑（參97年度偵字第11149號卷一第78頁），是以此部
    分事證明確，被告如事實欄五所載犯行，堪以認定，亦應予
    依法論科。
  (五)事實欄六被告己○○恐嚇部分
    訊據被告己○○對於事實欄六所載犯罪事實於本院審理中坦
    承不諱，核與證人丁○○於本院審理時所述合致，且依本院
    直接審理所悉，被告己○○與證人丁○○素有嫌隙，而因債
    務糾葛而衍生本件97年度訴字第863號妨害自由等案件，其
    等經當庭交互詰問並對質時，顯已有口角爭執，被告己○○
    再聞證人丁○○所為不利己之證述，進而有上揭激化之行為
    ，復有本院97年度訴字第863號案件99年7月27日審判筆錄乙
    件在卷可佐。綜上，堪認被告己○○前揭自白與事實相符而
    足採信。此部分事證亦已明確，被告己○○如事實欄六所載
    犯行已堪認定，應予依法論科。
三、論罪科刑部分：
  (一)是核被告所為：1.被告己○○：(1)如事實欄二所為，係犯刑
    法第302條第1項之妨害自由、同法第277條第1項傷害、第
    302 條第3項、第1項之妨害自由未遂罪；(2)如事實欄六所為
    ，係犯刑法第305條恐嚇安全罪。2.被告庚○○如事實欄二
    所為，係犯刑法第354條之毀損罪、第302條第1項之妨害自
    由、第277條第1項之傷害、第302條第3項、第1項之妨害自
    由未遂及第304條第1項之強制罪（對於被害人甲○○部分）
    。3.被告壬○○：(1)如事實欄二所為，係犯刑法第354條之
    毀損罪、第302條第1項妨害自由罪、第277條第1項之傷害、
    第302條第3項、第1項之妨害自由未遂、第304條第1項之強
    制（對於被害人甲○○部分）；(2)如事實欄三所為，係犯毒
    品危害防制條例第4條第2項之販賣第2級毒品罪；(3)如事實
    欄四所為，係犯槍砲彈藥刀械管制條例第8條第4項之未經許
    可持有可發射子彈具有殺傷力之改造手槍罪、同條例第12
    條第4項之未經許可持有子彈罪；(4)如事實欄五所為，係犯
    刑法第337條之侵占遺失物及第212條之變造特種文書等罪。
    4.被告寅○○：如事實欄二所為，係犯刑法第277條第1項之
    傷害、第302條第1項之妨害自由罪及第302條第3項、第1項
    之妨害自由未遂等罪。5.被告章家褔：如事實欄二所為，係
    犯刑法第354條之毀損罪、第302條第1項妨害自由罪、第277
    條第1項之傷害及第304條第1項強制等罪。6.被告辛○○：
    如事實欄二所為，係犯刑法第302條第1項妨害自由、第277
    條第1項之傷害罪。7.被告卯○○：如事實欄二所為係犯刑
    法第302條第1項之妨害自由、第302條第3項、第1項之妨害
    自由未遂罪。8.被告癸○○及丙○○：如事實欄二所為，均
    係犯刑法第302條第1項妨害自由罪、第277條第1項之傷害、
    第302條第3項、第1項之妨害自由未遂罪。
  (二)按安非他命係毒品危害防制條例第2條第2項第2款所稱之第
    二級毒品，不得非法販賣、轉讓及持有。再按以營利之意圖
    交付毒品，而收取對價之行為，觸犯販賣毒品罪（最高法院
    95年度台上字第6888號判決意旨參照）。另按刑法第302條
    第1項及第304條第1項之罪，其所保護之法益均為被害人之
    自由，而私行拘禁，即不外以強暴、脅迫為手段，其罪質本
    屬相同，惟第302條第1項之法定刑，既較第304條第1項為重
    ，則以私行拘禁之方法妨害人自由，縱其目的在使人行無義
    務之事，或妨害人行使權利，仍應逕依第302條第1項論罪，
    並無適用第304條第1項之餘地（最高法院30年上字第3701號
    、29年上字第3757號判例要旨可資參照）。是如事實欄二所
    示犯罪事實部分，被告等人以強暴、脅迫之手段剝奪被害人
    巳○○之行動自由，即不另論強制罪。又本件被告己○○、
    辛○○、丙○○北上尋找丁○○欲解決財務糾葛，其等間有
    犯意聯絡；被告己○○透過被告辛○○認識被告癸○○尋找
    丁○○、巳○○並欲強押之，彼等3人間亦有犯意之聯絡，
    而被告壬○○透過被告癸○○與被告己○○等人、被告洪進
    力與被告壬○○、被告庚○○、被告子○○、被告卯○○、
    間有間接之犯意聯絡；被告子○○復聯繫被告寅○○，亦與
    被告己○○、壬○○等人有間接之犯意聯絡，是以被告己○○、辛○○、丙○○、癸○○、壬○○、庚○○、子○○、
    「小安」、乙○○、寅○○、卯○○就剝奪巳○○行動自由
    及傷害部分均應論以共同正犯；被告己○○、丙○○、癸○○、壬○○、庚○○、寅○○、卯○○於台北縣中和市○○
    街「好樂迪KTV」著手於剝奪丁○○行動自由未遂之犯行，
    應論以共同正犯。另被告壬○○、庚○○、子○○、「小安
    」於台北縣中和市華中橋頭附近，為強押巳○○致取走甲○○背包並毆打甲○○而妨害甲○○行使權利，及毀損巳○○
    所駕駛自小客車車體及照後鏡犯行，其4人間就毀損與強制
    等犯行間，有犯意聯絡及行為分擔，為共同正犯。另按刑法
    第302條之妨害自由罪，原包括私行拘禁及以其他非法方法
    剝奪人之行動自由而言，所謂非法方法，當然包括強暴脅迫
    等不法情事在內。準此，如行為人為恐被害人報案，而於妨
    害自由行為繼續中出言恐嚇，縱有合於刑法第305條恐嚇危
    害安全之情形，仍應視為剝奪行動自由之部分行為至明（最
    高法院86年度台上字第6737號判決意旨參照）。是本件被告
    辛○○在楊梅鎮某平房處為使被害人巳○○說出丁○○下落
    ，固有對被害人巳○○出言恫稱：上1個騙90萬元就斷手斷
    腳，你自己想想會怎樣等語，然該被害人巳○○仍處於遭被
    告己○○等人剝奪行動自由之繼續狀態中，且被告己○○最
    終目的仍在於取得丁○○訊息，而斯時彼等尚未現實上開目
    的，是被告辛○○所為恐嚇言語，仍係包含於前述妨害行動
    自由之意念中，屬被告辛○○剝奪行動自由之部分行為，不
    另論罪。再以，壬○○、庚○○、子○○、「小安」4人在
    台北縣中和市華中橋毆打巳○○及甲○○，均係一行為傷害
    被害人2人身體，而侵害2個人身體法益，為一行為觸犯數罪
    名之想像競合犯，應依刑法第55條規定，從一重處斷。被告
    壬○○如事實欄三所示販賣第二級毒品前後，其持有甲基安
    非他命之低度行為，應為販賣之高度行為所吸收，不另論罪
    。再被告壬○○如事實欄四部分之犯行係以一行為同時觸犯
    未經許可持有具有殺傷力之改造手槍罪及制式子彈罪，為異
    種想像競合犯，應依刑法第55條規定，從一重以未經許可，
    持有改造手槍罪處斷。次按未經許可，無故持有槍、彈罪，
    其持有之繼續，為行為之繼續，至持有行為終了時，均論為
    一罪，不得割裂。若持有之後，以之犯他罪，兩罪間之關係
    如何，端視開始持有之原因為斷，如早已非法持有槍、彈，
    後另起意犯罪；或意圖犯甲罪而持有槍、彈，卻持以犯乙罪
    ，均應以數罪併罰論處（最高法院90年度台上字第3270號裁
    判要旨參照）。查被告壬○○固於97年2月1日下旬某日，在
    桃園縣桃園市○○路與大興西路口，未經許可，自不詳男子
    處取得如附表2所示之具有殺傷力之槍彈，即自斯時起，未
    經許可而無故持有之，業經本院認定如前，又縱被害人巳○○、甲○○均稱被告壬○○於前揭如事實欄二所載犯行有以
    槍枝瞄準被害人巳○○等情，然查並無證據證明該槍枝係違
    反槍砲彈藥刀械管制條例所列管之槍枝，遑論該槍枝即為附
    表2所示改造槍枝，是以被告壬○○所犯上開持有改造手槍
    及前揭各罪間，犯意各別、罪名有異，應予分論併罰。另公
    訴意旨認被告己○○於99年7月27日本院審理中恫嚇丁○○
    稱「你太太在監會客時，我都沒有去看她嗎」等語，同時危
    害丁○○配偶之生命、身體安全乙節，然查縱上開恫嚇之詞
    足令丁○○心生畏懼而聲危害於丁○○之生命、身體安全，
    惟丁○○並未轉述予其配偶知悉，遑論其配偶尚未知悉而無
    心生畏怖之可能，則其配偶即無受到被告己○○上開恫嚇舉
    措而生危害於安全之餘地，然此部分若成罪，與前揭被告己○○恐嚇丁○○生命、身體安全之犯行部分，有想像競合之
    一罪關係，即毋庸另為無罪之諭知。又被告己○○、庚○○
    、壬○○、丙○○、辛○○、卯○○、章家褔、寅○○、癸○○分別所犯上開數罪，犯意均各別，行為亦互殊，侵害法
    益有所不同又核無實質上一罪或裁判上一罪之關係，為實質
    上數罪關係，各應予分論併罰。而被告己○○、辛○○、卯
    ○○、子○○、寅○○，有如事實欄一所載犯罪科刑之執行
    紀錄，此有臺灣高等法院被告前案紀錄表附卷足參，其於有
    期徒刑執行完畢後5年以內，以故意再犯本件最重本刑為有
    期徒刑以上各罪，均為累犯，均應依刑法第47條第1項之規
    定，加重其刑。另如事實欄二後段所示被告己○○等人剝奪
    丁○○行動自由之犯行，渠等前後2日以數車包夾丁○○所
    駕駛之前開自小客車欲以強押丁○○之行為，係基於同一犯
    意賡續為之，應論以一罪，且渠等上開行為顯已著手於剝奪
    他人行動自由行為之實行，而丁○○趁隙離去現場未生剝奪
    他人行動自由之結果，為未遂犯，其等均應依刑法第25條第
    2項之規定減輕其刑，又其刑有加重及減輕者，並依刑法第
    71條第1項規定，先加後減之。
  (三)爰審酌被告壬○○、庚○○、子○○與被害人巳○○、甲○○素無嫌隙；另被告己○○、庚○○、壬○○、丙○○、辛○○、卯○○、章家褔、寅○○、癸○○明知被害人巳○○
    實際上並非丁○○，即與被告己○○並無任何糾葛，竟為達
    獲得丁○○訊息並強押丁○○之目的，以暴力行為，迫使被
    害人巳○○同乘其等車輛前往楊梅平房等處，又在台北縣中
    和市人車往來頻繁之處，欲強押丁○○，罔顧他人行動自由
    、意思決定之自主權利，而任意剝奪他人行動自由，並出手
    毆傷被害人巳○○，妨害被害人甲○○行使權利，被告等人
    完全無視社會法律秩序之規範，率爾糾眾強押他人之行為，
    顯有非議之處，及其等犯罪參與程度、犯後態度等一切情狀
    ；及被告壬○○並無明顯不足或較一般人低落之情形，而販
    賣毒品行為乃毒品禍害之源，其源不斷，則流毒所及，致使
    買受之吸毒者更加產生依賴性及成癮性，非僅多數人之生命
    、身體受其侵害，社會安樂國家富強之整體法益受損亦不能
    免，為害之鉅，當非個人一己之生命、身體法益所可比擬，
    嚴重戕害國民之身心健康，危害社會非輕，及被告壬○○販
    賣安非他命1次，數量與價格均非至鉅，而與毒品大盤之毒
    梟大量出售安非他命賺取鉅額價差者，尚屬有別；被告壬○○亦當知非法持有槍枝等違禁物品係嚴重觸法行為，其竟無
    視法律規定，未經許可持有本件如附表2所示之具殺傷力槍
    彈，對社會治安造成之隱藏危害甚大，更足以滋生其他犯罪
    ，惡化治安，嚴重損及公益，自屬可議，而查其所持有之扣
    案違禁物品之數量非鉅，又查無其實際上另有持該等違禁物
    品為進一步之不法行為；與被告壬○○侵占他人財物，變造
    他人駕駛執照，擾亂社會秩序，致被害人張友麟及監理機關
    對於交通管理之正確性等受有損害，惟所用手段尚屬平和，
    所得不法利益非鉅，此部分犯罪後復能坦承犯行，態度尚屬
    良好等；及被告己○○涉犯妨害自由案件於本院審理中，僅
    因證人丁○○對之為不利證述，竟心生報復以恐嚇之行為施
    加之，其動機實有可議，並造成證人丁○○精神上之痛苦與
    恐懼等一切情狀，分別量處被告等人如附表1所示之刑，以
    示懲儆。
  (四)末按刑罰法令關於沒收之規定，有採職權沒收主義與義務沒
    收主義。職權沒收，指法院就屬於被告所有，並供犯罪所用
    或因犯罪所得之物，仍得本於職權為斟酌沒收與否之宣告，
    例如刑法第38條第1項第2款、第3款、第3項前段等屬之。義
    務沒收，又可分為絕對義務沒收與相對義務沒收二者。前者
    指凡法條規定「不問屬於犯人與否，沒收之」者屬之，法院
    就此等之物，無審酌餘地，除已證明滅失者外，不問屬於犯
    人與否或有無查扣，均應沒收之；後者指凡供犯罪所用或因
    犯罪所得之物，均應予以沒收，但仍以屬於被告或共犯所有
    者為限，最高法院93年度台上字第2751號判決意旨可資參照
    。經查，被告卯○○97年4月22日凌晨自被告壬○○處購得
    之安非他命1包（約0.3公克），被告卯○○固因施用毒品違
    反毒品危害防制條例案件，經送勒戒處所觀察勒戒，該安非
    他命仍屬本案被告壬○○販賣與卯○○之毒品，依上揭說明
    ，此際因屬絕對義務沒收之物，當應依毒品危害防制條例第
    18條第1項前段規定，不論屬犯人與否，宣告沒收銷燬之。
    再包裝前開甲基安非他命之包裝袋1只，具有防止裸露、逸
    出及防潮之功用，並便於攜帶及保存，係被告壬○○所有供
    販賣第二級毒品與卯○○犯罪所用之物，業據其供承在卷，
    且得將毒品與空包裝袋分離秤重，核無不可離析關係；另在
    被告壬○○處所扣得現金中之2,000元，已足認定為被告壬○○販賣第二級毒品與卯○○所得財物，此據本院認定如前
    ，是均應依同條例第19條第1項規定，宣告沒收。而依毒品
    危害防制條例第19條第1項規定內容以觀，必須無法沒收之
    財物始有追徵其價額，或以其財產抵償之問題。如該等財物
    已經扣案，僅於主文宣告沒收即為已足，自無再諭知追徵價
    額或以財產抵償之必要（最高法院95年度台上字第5106號判
    決意旨參照），揆諸上開說明，則本件被告壬○○販賣毒品
    所得既已扣案，如前所述，則此部分即無追徵價額之問題。
    至本案自被告壬○○處所扣得如附表3編號1所示之其餘物品
    ，查無事證足認係被告壬○○供本案犯罪所用之物，爰均不
    就前開部分為沒收之宣告。再扣案如附表2編號1、2所示改
    造槍枝各1支、編號4所示口徑9mm制式子彈2顆（扣案3顆，
    經試射1顆），可擊發，認具殺傷力，屬違禁物，不問屬於
    被告與否，依刑法第38條第1項第1款規定，宣告沒收；至如
    附表2編號3所示之扣案槍枝1支，經送鑑定結果，認係氣體
    動力槍枝，以填充氣體為發射動力，經以金屬彈丸測試3次
    ，其中彈丸（直徑6.0mm）最大發射速度為42公尺/秒，計算
    其動能為0.78焦耳，換算其單立面積動能為2.7焦耳/平方公
    司，而不具殺傷力；另如附表2編號5、6所示子彈，經送鑑
    定結果：（編號5所示）子彈3顆，認均係非制式子彈，由金
    屬彈殼組合直徑9.0 mm（+-0.5mm）金屬彈頭而成，採樣1顆
    經試射，無法擊發，認不具殺傷力。（編號6所示）子彈3顆
    ，認均係非制式子彈，由金屬彈殼組合直徑8.0mm（+-0.5mm
    ）金屬彈頭而成，採樣1顆經試射，無法擊發，認不具殺傷
    力等情，有內政部警政署刑事警察局前述鑑定書在卷可佐，
    是如附表編號3、5、6所示之物，均不具殺傷力；至如附表2
    編號4所示扣案之子彈3顆，經送鑑定結果認屬制式子彈，固
    均具殺傷力，有內政部警政署刑事警察局前述鑑定書乙件可
    佐，惟其中1顆因鑑驗試射擊發，喪失效用，所遺留之彈頭
    及彈殼，已不具殺傷力，各該物品非違禁物，復非屬供被告
    因本件犯罪所用、預備或所生之物，核與刑法第38條所定之
    沒收要件不符，爰均不為沒收之宣告。又扣案張友麟所有之
    駕駛執照上換貼之被告壬○○照片2張，係被告壬○○所有
    ，且供犯罪所用之物，爰依刑法第38條第1項第2款規定宣告
    沒收。另如事實欄二所載，被告壬○○等人持以毆打巳○○
    、甲○○之球棒、警棍；被告寅○○等人於楊梅某處平房持
    以毆打巳○○所用之西瓜刀、安全帽等物，依被告等人上開
    所供及證人前開所證，雖可認定係被告等人持以供渠等犯事
    實欄二所載犯行所用之物，然該等物品均未扣案且無證據證
    明該物均係被告等人所有，另被告壬○○販賣第二級毒品所
    持用之門號0000-000000號行動電話，亦無證據證明係被告
    壬○○所有，爰不予宣告沒收，附此敘明。
肆、無罪部分（被告己○○被訴販賣第二級毒品部分；被告庚○○、寅○○被訴強盜部分）
一、公訴意旨略以：(一)被告己○○明知安非他命係毒品危害防制
    條例第2條第2項第2款規定列管之第2級毒品，未經許可不得
    擅自販賣，竟基於販賣第2級毒品安非他命之犯意，於97年1
    月中旬某日，因某姓名年籍不詳綽號「金剛」之成年男子介
    紹，在高雄縣大寮鄉○○路32號之住處，以3台兩21萬元之
    價格，販賣第2級毒品安非他命予綽號「猴子」之丁○○；
    復於同年月下旬某日，在上址，以500公克96萬之價格，販
    賣第2級毒品安非他命予丁○○及年籍不詳名為孫益新之成
    年男子；(二)97年2月15日上午6時30分許，被害人巳○○駕駛
    車牌號碼3171- QW號自用小客車，搭載被害人甲○○依約前
    往台北縣中和市華中橋頭附近7-11便利超商店時，被告壬○○駕駛被告子○○所有車牌號碼6112-DH自用小客車衝撞被
    害人巳○○上開自小客車，被告壬○○旋持槍瞄準被害人巳
    ○○、甲○○，並恫稱「不要動、下車」，被告庚○○、章
    家褔及「小安」，分持球棒、警棍下車，強行將甲○○拖下
    車，並毆打簡子綦，將之強押上渠等所駕駛之上開自用小客
    車，因甲○○大聲呼救並欲察看壬○○等人上開自用小客車
    之車牌號碼，然為庚○○察覺，竟另萌強盜之犯意，強取甲○○手提包，復因甲○○反抗，庚○○即以球棒痛毆甲○○
    左肩膀2下，至甲○○不能抗拒而放手，強盜甲○○所有之
    皮包（內含身分證、金融卡、健保卡各乙張，門號00000000
    00號行動電話1支及現金300元等物）；(三)被告壬○○等人駕
    駛上開自用小客車，在臺北縣三峽交流道下與被告己○○等
    人會合，發現巳○○非渠等欲尋之對象時，因得知巳○○係
    丁○○之友人，仍將之帶往桃園縣楊梅鎮楊梅國中附近某偏
    僻平房，被告己○○等人分別以徒手、持安全帽及西瓜刀毆
    打、砍傷巳○○，致其受有頭部外傷及頭皮撕裂傷（2處，
    共約6公分）。其間，被告寅○○因發現巳○○身上財物，
    竟另萌強盜之犯意，持西瓜刀砍傷巳○○至其不能抗拒時，
    命巳○○取下其戴在手上之金戒指及交出皮夾（內含現金1
    萬元，金融卡、身分證及健保卡各乙張等物），強盜其所有
    之上開財物等語。因認被告己○○涉犯毒品危害防制條例第
    4條第2項之販賣第二級毒品罪嫌；被告庚○○、寅○○分別
    涉犯刑法第330條及第328條之攜帶兇器加重強盜罪嫌。
二、按犯罪事實應依證據認定之，無證據不得認定犯罪事實，刑
    事訴訟法第154 條第2 項定有明文。又認定犯罪事實所憑之
    證據，雖不以直接證據為限，間接證據亦包括在內，然而無
    論直接或間接證據，其為訴訟上之證明，須於通常一般之人
    均不致有所懷疑，而得確信其為真實之程度者，始得據為有
    罪之認定，倘其證明尚未達到此一程度，而有合理之懷疑存
    在時，事實審法院在心證上無從為有罪之確信，自應為無罪
    之判決。且刑事訴訟上證明之資料，無論其為直接或間接證
    據，均須達於通常一般之人均不致有所懷疑，而得確信其為
    真實之程度，始得據為有罪之認定，若其關於被告是否犯罪
    之證明未能達此程度，而有合理懷疑之存在，致使無從形成
    有罪之確信，根據「罪證有疑，利於被告」之證據法則，即
    不得遽為不利被告之認定，最高法院著有76年台上字第4986
    號、92年台上字第1208號判例足資參照。檢察官認被告己○○、庚○○、寅○○涉有上開犯罪嫌疑，無非係以證人丁○○、證人即共同被告等人、證人巳○○、甲○○分別於警詢
    及偵查中所為不利被告己○○、庚○○、寅○○之供述等為
    其論據。
三、訊據被告己○○、庚○○、寅○○分別堅詞否認有何違反毒
    品危害防制條例第4條第2項販賣第二級毒品、加重強盜犯行
    ，被告己○○辯稱：伊與丁○○玩牌九，丁○○贏錢後購置
    賓士車，且輸2次贏4次，1次輸60幾萬，1次輸70幾萬，贏的
    少，總共積欠伊賭債136萬元，當天丁○○攜帶現金140萬元
    至伊父親開設之小吃店表示要處理，丁○○趁伊與朋友談話
    時將錢換走，伊無法忍受，才到北部抓人，伊並未販賣毒品
    給丁○○，是丁○○自己編故事等語。被告庚○○則以：其
    與被告壬○○會合後，同至華中橋將巳○○帶走，其有將甲○○的整個包包交給巳○○後，巳○○並未交還，之後被告
    壬○○載其至新莊牽車即分開，事後始至平房等情置辯；被
    告寅○○辯以：渠在楊梅時有砍傷巳○○，後來移至中壢乙○○家，警察有來過。在場人數眾多，渠均不認識，可能係
    他人拿走被害人的錢，渠數錢後並告知巳○○有1萬元，要
    巳○○保管好財物，且將上開現款放回包包內，包包放置桌
    上後並未再碰觸過。戒指部分據被告庚○○描述係巳○○就
    醫時，缺現款付醫藥費，拿戒指押給米雪（即辰○○），砍
    傷係因被告庚○○要渠嚇唬巳○○等語。
四、經查：
  (一)被告己○○被訴涉犯販賣第二級毒品罪嫌部分：
    1.按施用毒品者所稱其向某人買受毒品之指證，不得作為有
      罪判決之唯一證據，仍須調查其他必要之證據，以察其是
      否與事實相符，為本院歷年來之見解，良以毒品買受者之
      指證，其憑信性於通常一般人已有所懷疑，尚難確信其為
      真實。況依毒品危害防制條例第17條之規定，其供出毒品
      來源而破獲者，復得減輕其刑，則其指證之真實性猶有疑
      慮，是施用毒品者之指證，其真實性有待其他必要證據加
      以補強。茲所謂必要之補強證據，固不以證明販賣毒品犯
      罪構成要件之全部事實為必要，但以與施用者之指證具有
      相當之關聯性為前提，其經與施用者之指證綜合判斷，已
      達於通常一般人均不致有所懷疑，而得確信施用者之指證
      為真實者，始得為有罪之認定，此為無罪推定原則之必然
      推演（最高法院93年度台上字第6750號刑事判決參照）。
    2.檢察官所指被告己○○涉犯上開販賣第二級毒品安非他命
      犯行，除被告己○○、丙○○、壬○○之供述、證人即公
      訴意旨所指之毒品買受者丁○○所證述之購毒情節外，固
      有台灣台北地方法院97年度訴字第1151號判決及台灣高等
      法院98年度上訴字第1830號判決、98年度上更一字第511
      號判決在卷。惟查：
      (1)證人丁○○前因郭竣維積欠其債務20餘萬元，迭經催討
        仍無力清償，為達滿足債權之目的，遂提議由郭竣維向
        其母謊稱與丁○○所合夥購買之油票遭搶而需用款項，
        以便郭竣維索得上開款項以清償上開債務而有未指定犯
        人誣告犯罪之犯行，業據證人丁○○於本院審理中證稱
        係因該友人賭博輸錢而有上開舉措等情明確，並有台灣
        板橋地方法院95年度訴字第615號判決在卷可佐。是以
        ，證人丁○○前已曾為滿足自己債權而有誣指他人之舉
        ，則其於本案並無其他證據佐證之單一證述，其證述之
        憑信性已足啟人疑竇，況證人丁○○亦自承前開債務係
        因賭博而起，益證被告己○○於本院審理中供稱與證人
        丁○○因賭博產生糾紛乙節，尚非無稽。
      (2)再者，證人丁○○固於本院審理中證述：伊原本向「金
        剛」購買安非他命，但金剛表示缺貨，遂介紹貨源即被
        告己○○，但被告己○○又表示毒品係其友人所有。伊
        有向被告己○○買一批安非他命，北上時與伊一起前去
        購買毒品之友人孫益新在台北市○○區○○路附近頂好
        超市為警查獲，孫益新向文山木柵分局警方供述安非他
        命係自高雄購得。另案偵查中，伊憑藉通訊監察譯文中
        較可確定之時間，向檢察官供述97年1月時，有向被告
        己○○購買毒品，97年1月中旬見面該次，伊與綽號「
        阿忠」之男子一起前去購買，因被告己○○表示不透過
        介紹人「金剛」，可免抽佣2、3萬元，價金較為便宜，
        該次購買3兩安非他命共3包，給付現金21萬元，該現金
        係販賣毒品所得。97年1月下旬，與綽號「小毛」之孫
        益新集資一同至被告己○○高雄縣大寮鄉住處合買安非
        他命，購買1大包500克，共計96萬元，也是付現，被告
        己○○並稱96萬元中之5萬元是對方給他的回扣，所以
        給付96萬元。關於重量，被告己○○表示如有減少再告
        知，但該批貨後來被木柵分局查扣，被告即為孫益新。
        當時伊有拿該批貨其中一些以判斷品質。貨都由孫益新
        帶走，孫益新在軍功路路邊用浣腸用洗劑、鹽巴將安非
        他命加重，變成570克，以謀取中間利潤，但在路邊加
        重時適巧遭警查獲，伊亦遭循線查獲。在被告己○○住
        處交易係為求保障，毒販甚少告知他人住處所在。購自
        被告己○○之安非他命有販賣給巳○○。所購得之3兩
        安非他命而販出之事實如更審判決之犯罪事實欄二(一)1
        、4所示，即賣給巳○○及彭德豪部分。97年7月30日測
        謊日前，伊不願波及家人，又看到巳○○遭砍傷，故該
        日後始行供出被告己○○。孫益新於97年度上訴字第
        4910號案件審理中所稱與綽號「阿忠」之成年男子一起
        前往高雄大寮鄉，係因要將該批貨推給「阿忠」，但並
        無「阿忠」該人等情（參本院99年7月27日審判筆錄）
        。然證人丁○○就是否有「阿忠」其人之證述，同日審
        理中已前後不一，且據證人丁○○所稱其前次購入之3
        兩安非他命係分別在97年1月間某日迄97年3月27日間，
        以3萬元代價，販予巳○○1/4兩安非他命、97年2月間
        以8千元代價，販賣2公克安非他命予彭德豪一情，此有
        台灣高等法院98年度上更一字第511號判決在卷可參，
        其所販出之數量非鉅，則證人丁○○有何必要竟分別於
        97年1月間，在尚未販出第2次前，僅短短數日即已購入
        大量之安非他命？是證人丁○○前開證述亦值存疑。另
        其前開所證與孫益新合資購買安非他命乙節，究其等如
        何合資，分配數量若干，亦未據證人丁○○證述詳確，
        且其所言目睹巳○○遭砍傷及畏懼遭被告己○○報復始
        於測謊日後更易前詞而指證被告己○○販毒乙節，惟巳
        ○○於97年2月間即已遭被告己○○等人剝奪行動自由
        且持刀毆傷等情，證人丁○○早已知悉，一如前述，並
        經本院認定如前，其於97年7月30日測謊日前後所處之
        客觀情狀並未更改，是以其更易說詞之動機亦頗耐人尋
        味。又以孫益新有否供出證人丁○○，亦與證人丁○○
        是否指證本件被告己○○販毒，難認有何關連。復以，
        證人蔡淵同於偵查中所證係在97年3月14日勒戒出所後
        ，始介紹證人丁○○購買毒品等語（參97年度11149號
        卷二第214頁至第218頁），亦無從證明證人丁○○有於
        公訴意旨所指時間向被告己○○購買第二級毒品之事實
        。
      (3)從而，公訴意旨所指被告己○○上開販賣安非他命犯行
        ，在所謂買受者所為指證欠缺其他必要證據加以補強之
        情形下，其證述內容之真實性容有疑慮，本院自難率為
        不利被告之認定。
  (二)被告庚○○、寅○○被訴涉犯加重強盜案件部分
    1.又按刑法之強盜罪，係以意圖為自己或第三人不法之所有
      ，以強暴、脅迫、藥劑、催眠術或他法，至使不能抗拒，
      而取他人之物或使其交付為構成要件，亦即行為人必須具
      有為自己或第三人不法所有之意圖，而實施強盜行為為必
      要，若奪取財物係基於他種目的，而非出於不法所有之意
      思者，縱其行為違法，要不成立強盜罪。
    2.經查，被告庚○○於本院準備程序及審理時，始終陳稱：
      伊固有拿取甲○○皮包，但有立即交給巳○○，請巳○○
      打電話報平安等語，核與證人巳○○於本院審理中所證：
      當時其遭人毆打，甲○○過來拉，其有聽到甲○○喊叫，
      且在被抬上車時，始發現坐在副駕駛座該人拿走甲○○包
      包，但並未翻找該包包內的物品。而在平房下車時，有看
      到該包包，但非庚○○拿著，已忘記是何人所拿，亦忘記
      是何人拿甲○○的手機供其聯絡甲○○報平安，事後庚○○有答應幫忙尋回皮包內之財物。後來其所有的皮夾雖經
      返還，但現款均遭取走，僅留存證件等情；另核與證人甲○○於本院審理中證述：當時伊肩揹包包，並在場呼救，
      有一人跑過來拉伊包包，伊緊抓不放，該人即以球棒毆打
      伊，因手痛而放開包包。在皮包遭搶之前，伊要看對方車
      牌，在拉皮包前有喊救命。巳○○翌日返回後有返還0916
      該手機，該手機是伊皮包內最值錢之物品等語（均參本院
      98年11月10日審判筆錄）；且據證人辰○○於本院審理中
      證述，事後庚○○有將戒指交伊保管，並表示要返還巳○○等情（參本院99年3月2日審判筆錄）。足見被告庚○○
      等人確係出於挾持巳○○之目的，出手毆打在場之巳○○
      與甲○○，又因甲○○在場呼救，且已有人在場圍觀，而
      於以非法方法剝奪巳○○行動自由行為之初，為儘速完成
      將巳○○強押上車之行動，防免甲○○主動對外聯繫，或
      在場呼救引起在場旁觀者注意而協助其等對外聯絡、報警
      ，始拿取甲○○之皮包，再參酌被告庚○○拿取前開皮包
      上車後，並未翻找皮包內財物，且於楊梅平房時，任由他
      人拿取，並未緊控該皮包，又提供皮包內之手機供巳○○
      作為聯絡之用，隨即亦任憑前開手機即該皮包內最有價值
      之財物，由在場之人握持，甚而又返還甲○○，而非據為
      己有各節以觀，尚不得僅憑被告庚○○拿取甲○○之皮包
      ，遽認被告庚○○主觀上具有不法所有之意圖，且本案並
      無其他證據可認被告庚○○主觀上有何不法所有之意圖，
      是就此部分應為有利於被告庚○○之認定，依上開說明，
      其行為與刑法強盜罪之構成要件尚不相當，惟被告庚○○
      之傷害、剝奪他人行動自由等之犯行則堪以認定。
    3.再查，被告寅○○於本院準備程序及審理時，亦陳稱僅係
      將巳○○皮夾內之現金清點，並未取走等語。核與證人巳
      ○○所證：其認為當時遭被告寅○○砍傷，係因被告寅○○要其配合找出丁○○。之後其有告知被告庚○○，其有
      看到被告寅○○將錢拿走放進大包包裡，因後來沒有看到
      大包包，故而認為是被告寅○○拿走。被告寅○○拿皮包
      、現金和戒指時，大概是怕其逃跑。在平房時，現場混亂
      不知遭幾人毆打，但被告寅○○有持刀砍其頭部，在平房
      內被告寅○○沒有動其所有的包包，其他人有拿其手機看
      電話簿，到5樓該處後，被告寅○○始拿其戒指觀看，而
      且清點皮包內金錢，被告寅○○自稱將戒指與錢一起放進
      小包包再放進大包包。後來要去找丁○○，當時不知何人
      拿著皮包，但有帶到車上。其不確定有誰動過包包內的物
      品，亦無法確定是否被告寅○○取走皮包內財物等語（參
      本院99年3月2日審判筆錄）。則被告寅○○縱有持刀砍傷
      巳○○，當係渠等確為逼令巳○○提供丁○○訊息之目的
      而有威逼之舉措，又被告寅○○拿取巳○○皮包，亦係因
      避免巳○○懷有財物便利逃脫，被告寅○○主觀上是否有
      不法所有意圖已非無疑；且巳○○係在楊梅平房處遭被告
      寅○○持刀砍傷頭部，卻於前揭5樓住處始發現被告寅○○翻看其皮包內財物，斯時巳○○是否陷於不能抗拒任由
      被告寅○○索取財物，亦值存疑。再者，巳○○之皮包內
      財物究否被告寅○○所取走，因在場者眾，情勢混亂，證
      人巳○○亦無從確認，為證人巳○○是認在卷，已如前述
      ，綜上各情互參，尚不得僅憑巳○○皮包內之財物，已於
      遭被告寅○○持刀砍傷後為人取走，即遽認被告寅○○主
      觀上具有不法所有之意圖，或被告寅○○持刀砍傷巳○○
      業已至使巳○○不能抗拒而取走上開財物，且本案並無其
      他證據可認確實係被告寅○○拿取巳○○前述財物，是就
      此部分應為有利於被告寅○○之認定，依上開說明，其行
      為與刑法強盜罪之構成要件尚不相當，自難以強盜罪相繩
      。
五、綜上所述，本件依卷存事證，客觀上仍無法排除上開證人丁○○另有動機而指證被告己○○、證人甲○○誤認，或另有
    他人取走巳○○財物之可能性，而均仍有合理懷疑之存在，
    不能獲致被告己○○確有販賣第二級毒品、被告庚○○及寅
    ○○確有加重強盜等犯行之法律上確信，依「罪證有疑，利
    於被告」原則，被告己○○本件被訴販賣第二級毒品部分及
    被告庚○○、寅○○本件被訴強盜犯罪尚屬不能證明，均應
    依法為被告無罪之諭知。
據上論斷，應依刑事訴訟法第299條第1項前段、第301條第1項，
毒品危害防制條例第4 條第2 項，第18條第1 項前段、第19條第
1 項，槍砲彈藥刀械管制條例第8 條第4 項、第12條第4 項，刑
法第11條、第28條、第302 條第3 項、第1 項、第277 條第1 項
、第354 條、第304 條第1 項、第337 條、第212 條、第55條、
第41條第3 項、第47條第1 項、第51條第5 款，刑法施行法第1
條之1 第1 項、第2 項前段，判決如主文。
本案經檢察官梁光宗到庭執行職務。
中    華    民    國    99    年    8     月    30    日
                  刑事第六庭    法  官  錢建榮
                                法  官  黃翊哲
                                法  官  呂美玲
【附表一】
┌──┬────┬───────┬────────────┐
│編號│被告姓名│ 犯罪事實     │ 主刑及從刑             │
│    │        │              │                        │
├──┼────┼───────┼────────────┤
│一  │己○○  │如事實欄二所載│己○○共同以非法方法，剝│
│    │        │之犯罪事實    │奪人之行動自由，累犯，處│
│    │        │              │有期徒刑貳年拾月；又共同│
│    │        │              │傷害人之身體，累犯，處有│
│    │        │              │期徒刑拾月；又共同以非法│
│    │        │              │方法，剝奪人之行動自由，│
│    │        │              │未遂，累犯，處有期徒刑壹│
│    │        │              │年。                    │
│    │        ├───────┼────────────┤
│    │        │如事實欄六所載│己○○以加害生命、身體之│
│    │        │犯罪事實      │事恐嚇他人致生危害於安全│
│    │        │              │，累犯，處有期徒刑拾月。│
│    │        │              │                        │
├──┼────┼───────┼────────────┤
│二  │庚○○  │如事實欄二所載│庚○○共同毀損他人之自小│
│    │        │之犯罪事實    │客車，足以生損害於他人，│
│    │        │              │，處有期徒刑伍月；又共同│
│    │        │              │以非法方法，剝奪人之行動│
│    │        │              │自由，處有期徒刑壹年；又│
│    │        │              │共同傷害人之身體，處有期│
│    │        │              │徒刑陸月；又共同以非法方│
│    │        │              │法，剝奪人之行動自由，未│
│    │        │              │遂，處有期徒刑陸月；又以│
│    │        │              │強暴妨害人行使權利，處有│
│    │        │              │期徒刑陸月。            │
│    │        │              │                        │
├──┼────┼───────┼────────────┤
│三  │壬○○  │如事實欄二所載│壬○○共同毀損他人之自小│
│    │        │犯罪事實      │客車，足以生損害於他人，│
│    │        │              │，處有期徒刑伍月；又共同│
│    │        │              │以非法方法，剝奪人之行動│
│    │        │              │自由，處有期徒刑壹年；又│
│    │        │              │共同傷害人之身體，處有期│
│    │        │              │徒刑陸月；又共同以非法方│
│    │        │              │法，剝奪人之行動自由，未│
│    │        │              │遂，處有期徒刑陸月；又以│
│    │        │              │強暴妨害人行使權利，處有│
│    │        │              │期徒刑陸月。            │
│    │        │              │                        │
│    │        ├───────┼────────────┤
│    │        │如事實欄三所載│壬○○販賣第二級毒品，處│
│    │        │犯罪事實      │有期徒刑柒年肆月；未扣案│
│    │        │              │之安非他命壹小包，沒收銷│
│    │        │              │燬之；未扣案之包裝前開安│
│    │        │              │非他命之包裝袋壹只、扣案│
│    │        │              │之販賣第二級毒品所得財物│
│    │        │              │新臺幣貳仟元，均沒收。  │
│    │        │              │                        │
│    │        │              │                        │
│    │        │              │                        │
│    │        │              │                        │
│    │        │              │                        │
│    │        │              │                        │
│    │        │              │                        │
│    │        ├───────┼────────────┤
│    │        │如事實欄四所載│壬○○未經許可，持有可發│
│    │        │犯罪事實      │射子彈具有殺傷力之改造手│
│    │        │              │槍，處有期徒刑參年肆月，│
│    │        │              │併科罰金新臺幣壹拾貳萬元│
│    │        │              │，罰金如易服勞役，以新臺│
│    │        │              │幣壹仟元折算壹日。扣案如│
│    │        │              │附表二編號一、二、四所示│
│    │        │              │之物，均沒收。          │
│    │        ├───────┼────────────┤
│    │        │如事實欄五所載│壬○○意圖為自己不法之所│
│    │        │犯罪事實      │有，而侵占遺失物，處罰金│
│    │        │              │新臺幣陸仟元，如易服勞役│
│    │        │              │，以新臺幣壹仟元折算壹日│
│    │        │              │；又變造中華民國交通部製│
│    │        │              │發汽車駕駛執照，足以生損│
│    │        │              │害於公眾及他人，處有期徒│
│    │        │              │刑月。變造「張友麟」名│
│    │        │              │義之中華民國交通部製發汽│
│    │        │              │車、機車駕駛執照上換貼之│
│    │        │              │壬○○照片各壹張，均沒收│
│    │        │              │。                      │
├──┼────┼───────┼────────────┤
│四  │丙○○  │如事實欄二所載│丙○○共同以非法方法，剝│
│    │        │犯罪事實      │奪人之行動自由，處有期徒│
│    │        │              │刑拾月；又共同傷害人之身│
│    │        │              │體，處有期徒刑肆月；又共│
│    │        │              │同以非法方法，剝奪人之行│
│    │        │              │動自由，未遂，處有期徒刑│
│    │        │              │陸月。                  │
│    │        │              │                        │
├──┼────┼───────┼────────────┤
│五  │辛○○  │如事實欄二所載│辛○○共同以非法方法，剝│
│    │        │犯罪事實      │奪人之行動自由，累犯，處│
│    │        │              │有期徒刑壹年；又共同傷害│
│    │        │              │人之身體，累犯，處有期徒│
│    │        │              │刑拾月。                │
│    │        │              │                        │
│    │        │              │                        │
│    │        │              │                        │
│    │        │              │                        │
├──┼────┼───────┼────────────┤
│六  │卯○○  │如事實欄二所載│卯○○共同以非法方法，剝│
│    │        │犯罪事實      │奪人之行動自由，累犯，處│
│    │        │              │有期徒刑壹年；又共同以非│
│    │        │              │法方法，剝奪人之行動自由│
│    │        │              │，未遂，累犯，處有期徒刑│
│    │        │              │捌月。                  │
│    │        │              │                        │
│    │        │              │                        │
├──┼────┼───────┼────────────┤
│七  │子○○  │如事實欄二所載│子○○共同毀損他人之自小│
│    │        │犯罪事實      │客車，足以生損害於他人，│
│    │        │              │，累犯，處有期徒刑柒月；│
│    │        │              │又共同以非法方法，剝奪人│
│    │        │              │之行動自由，累犯，處有期│
│    │        │              │徒刑壹年貳月；又共同傷害│
│    │        │              │人之身體，累犯，處有期徒│
│    │        │              │刑陸月；又以強暴妨害人行│
│    │        │              │使權利，累犯，處有期徒刑│
│    │        │              │陸月。                  │
│    │        │              │                        │
│    │        │              │                        │
│    │        │              │                        │
│    │        │              │                        │
├──┼────┼───────┼────────────┤
│八  │寅○○  │如事實欄二所載│寅○○共同以非法方法，剝│
│    │        │犯罪事實      │奪人之行動自由，累犯，處│
│    │        │              │有期徒刑壹年；又共同傷害│
│    │        │              │人之身體，累犯，處有期徒│
│    │        │              │刑拾月；又共同以非法方法│
│    │        │              │，剝奪人之行動自由，未遂│
│    │        │              │，累犯，處有期徒刑拾月。│
│    │        │              │                        │
│    │        │              │                        │
├──┼────┼───────┼────────────┤
│九  │癸○○  │如事實欄二所載│癸○○共同以非法方法，剝│
│    │        │犯罪事實      │奪人之行動自由，處有期徒│
│    │        │              │刑壹年貳月；又共同傷害人│
│    │        │              │之身體，處有期徒刑捌月；│
│    │        │              │又共同以非法方法，剝奪人│
│    │        │              │之行動自由，未遂，處有期│
│    │        │              │徒刑拾月。              │
│    │        │              │                        │
└──┴────┴───────┴────────────┘
【附表二】
┌───────────────────────────────────┐
│  附  表   ：                                                         │
├──┬───────┬──────┬───────┬─────────┤
│編號│  名      稱  │  數    量  │  有無殺傷力  │   管 制 編 號    │
├──┼───────┼──────┼───────┼─────────┤
│ 一 │  槍      枝  │    1 枝    │有（註一）    │  0000000000      │
├──┼───────┼──────┼───────┼─────────┤
│ 二 │  槍      枝  │    1 枝    │有（註二）    │  0000000000      │
├──┼───────┼──────┼───────┼─────────┤
│ 三 │  槍      枝  │    1 枝    │無（註三）    │  0000000000      │
├──┼───────┼──────┼───────┼─────────┤
│ 四 │  子      彈  │    3 顆    │有（註四）    │      無          │
├──┼───────┼──────┼───────┼─────────┤
│ 五 │  子      彈  │    3 顆    │無（註五）    │      無          │
├──┼───────┼──────┼───────┼─────────┤
│ 六 │  子      彈  │    3 顆    │無（註六）    │      無          │
├──┴───────┴──────┴───────┴─────────┤
│註一：認係改造手槍，由仿BERETTA廠92FS型半自動手槍製造之槍枝，換裝土造 │
│      金屬槍管而成，擊發功能正常，可供擊發適用子彈使用，認具殺傷力。  │
│註二：認係改造手槍，由仿FN廠1910型半自動手槍製造之槍枝，換裝土造金屬滑│
│      套及土造金屬槍管而成，擊發功能正常，可供擊發適用子彈使用，認具殺│
│      傷力。                                                          │
│註三：認係氣體動力槍枝，以填充氣體為發射動力，經以金屬彈丸測試3次，其 │
│      中彈丸（直徑6.0mm）最大發射速度為42公尺/秒，計算其動能為0.78 焦 │
│      耳，換算其單立面積動能為2.7焦耳/平方公司。                      │
│註四：子彈3顆，認均係口徑9mm制式子彈，採樣壹顆試射，可擊發，認具殺傷力│
│      。                                                              │
│註五：子彈3顆，認均係非制子彈，由金屬彈殼組合直徑9.0mm（+-0.5mm）金屬 │
│      彈頭而成，採樣1顆經試射，無法擊發，認不具殺傷力。               │
│註六：子彈3顆，認均係非制子彈，由金屬彈殼組合直徑8.0mm（+-0.5mm）金屬 │
│      彈頭而成，採樣1顆經試射，無法擊發，認不具殺傷力。               │
└───────────────────────────────────┘
【附表三】
┌──┬─────────┬─────────────────┬───────┐
│編號│書證名稱          │內容                              │位置          │
├──┼─────────┼─────────────────┼───────┤
│一  │中和分局偵查隊搜索│扣押物品：                        │B卷，第49-53頁│
│    │、扣押筆錄及扣押物│改造手槍2 支（持有人：壬○○）  │              │
│    │品目錄表          │改造空氣槍1 支（持有人：壬○○）│              │
│    │                  │制式子彈（9MM）3顆（持有人：許民│              │
│    │                  │  義）                            │              │
│    │                  │改造子彈6顆（持有人：壬○○）   │              │
│    │                  │贓款新台幣95000 元（持有人：許民│              │
│    │                  │  義）                            │              │
│    │                  │槍管1支（持有人：壬○○）       │              │
│    │                  │尖刀1把（持有人：壬○○）       │              │
│    │                  │安非他命4 包（淨重1.06公克，毛重│              │
│    │                  │  1.86公克）（持有人：壬○○）    │              │
│    │                  │海洛因5 包（淨重38.5公克，毛重  │              │
│    │                  │  40.45公克）（持有人：壬○○）   │              │
│    │                  │未使用注射針筒99支（持有人：許民│              │
│    │                  │  義）                            │              │
│    │                  │已使用注射針筒4 支（持有人：許民│              │
│    │                  │  義）                            │              │
│    │                  │麻黃素（淨重845 公克，毛重855 公│              │
│    │                  │  克）（持有人：壬○○）          │              │
│    │                  │安非他命殘渣袋15個（持有人：許民│              │
│    │                  │  義）                            │              │
│    │                  │海洛因殘渣袋54個（持有人：壬○○│              │
│    │                  │  ）                              │              │
│    │                  │安非他命吸食器2 組（持有人：許民│              │
│    │                  │  義）                            │              │
│    │                  │攪拌器1個（持有人：壬○○）     │              │
│    │                  │分裝杓6支（持有人：壬○○）     │              │
│    │                  │電子磅秤1個（持有人：壬○○）   │              │
│    │                  │塑膠吸管13支（持有人：壬○○）  │              │
│    │                  │玻璃吸管1支（持有人：壬○○）   │              │
│    │                  │側孔燒瓶7個（持有人：壬○○）   │              │
│    │                  │玻璃試管1支（持有人：壬○○）   │              │
│    │                  │玻璃滴管2支（持有人：壬○○）   │              │
│    │                  │玻璃球4個（持有人：壬○○）     │              │
│    │                  │酒精燈1個（持有人：壬○○）     │              │
│    │                  │噴燈1個（持有人：壬○○）       │              │
│    │                  │中型分裝袋320 個（持有人：壬○○│              │
│    │                  │  ）                              │              │
│    │                  │小型分裝袋180 個（持有人：壬○○│              │
│    │                  │  ）                              │              │
│    │                  │行動電話含SIM 卡3 支（0000000000│              │
│    │                  │  、0000000000、0000000000）（持有│              │
│    │                  │  人：王佩瑜）                    │              │
│    │                  │行動電話1 支（序號：000000000000│              │
│    │                  │  284）（持有人：壬○○）         │              │
│    │                  │酒石酸鉀鈉2瓶（持有人：壬○○） │              │
│    │                  │醋酸銨1瓶（持有人：壬○○）     │              │
│    │                  │亞硫酸鈉1瓶（持有人：壬○○）   │              │
│    │                  │草酸銨1瓶（持有人：壬○○）     │              │
│    │                  │三羥三乙胺2瓶（持有人：壬○○） │              │
│    │                  │氫氧化鈉1瓶（持有人：壬○○）   │              │
│    │                  │硫酸鋅1瓶（持有人：壬○○）     │              │
│    │                  │PA Panrac （100 公克、250 公克）│              │
│    │                  │  2瓶（持有人：壬○○）           │              │
│    │                  │0.1N KMNO4 1瓶（持有人：壬○○）│              │
│    │                  │Potassiumchloride 1 瓶（持有人：│              │
│    │                  │  壬○○）                        │              │
│    │                  │Potassium Dichromatt 1瓶（500 公│              │
│    │                  │  克）（持有人：壬○○）          │              │
│    │                  │CLEANING REAGENT PURITY （FL-Z13│              │
│    │                  │  82-1）1 瓶（持有人：壬○○）    │              │
│    │                  │偽造汽、機車駕照（張友麟、A12489│              │
│    │                  │  9484）共2張（持有人：壬○○）   │              │
│    │                  │帳本1本（持有人：壬○○）       │              │
├──┼─────────┼─────────────────┼───────┤
│二  │變造汽、機車駕照影│姓名：張友麟                      │B卷，第78頁   │
│    │本                │駕照號碼：Ｚ000000000              │              │
├──┼─────────┼─────────────────┼───────┤
│三  │帳冊影本          │                                  │B 卷，第79、50│
│    │                  │                                  │-54頁         │
└──┴─────────┴─────────────────┴───────┘
以上正本證明與原本無異。
如不服本判決應於收受判決後10日內向本院提出上訴書狀，並應
敘述具體理由。其未敘述上訴理由者，應於上訴期間屆滿後20日
內向本院補提理由書( 均須按他造當事人之人數附繕本) 「切勿
逕送上級法院」。
                                書記官  李玉華
中    華    民    國    99    年    8     月    31    日
附錄本案論罪科刑法條：
毒品危害防制條例第4條
製造、運輸、販賣第一級毒品者，處死刑或無期徒刑；處無期徒
刑者，得併科新臺幣 2 千萬元以下罰金。
製造、運輸、販賣第二級毒品者，處無期徒刑或 7 年以上有期
徒刑，得併科新臺幣 1 千萬元以下罰金。
製造、運輸、販賣第三級毒品者，處 5 年以上有期徒刑，得併
科新臺幣 7 百萬元以下罰金。
製造、運輸、販賣第四級毒品者，處 3 年以上 10 年以下有期
徒刑，得併科新臺幣 3 百萬元以下罰金。
製造、運輸、販賣專供製造或施用毒品之器具者，處 1 年以上
7 年以下有期徒刑，得併科新臺幣 1 百萬元以下罰金。
前五項之未遂犯罰之。
槍砲彈藥刀械管制條例第8條
未經許可，製造、販賣或運輸鋼筆槍、瓦斯槍、麻醉槍、獵槍、
空氣槍或第 4 條第 1 項第 1 款所定其他可發射金屬或子彈具
有殺傷力之各式槍砲者，處無期徒刑或 5 年以上有期徒刑，併
科新臺幣 1 千萬元以下罰金。
未經許可，轉讓、出租或出借前項所列槍枝者，處 5 年以上有
期徒刑，併科新臺幣 1 千萬元以下罰金。
意圖供自己或他人犯罪之用，而犯前二項之罪者，處無期徒刑或
 7 年以上有期徒刑，併科新臺幣 1 千萬元以下罰金。
未經許可，持有、寄藏或意圖販賣而陳列第 1 項所列槍枝者，
處 3 年以上10 年以下有期徒刑，併科新臺幣 700 萬元以下罰
金。
第 1 項至第 3 項之未遂犯罰之。
槍砲彈藥刀械管制條例第12條
未經許可，製造、販賣或運輸子彈者，處 1 年以上 7 年以下有
期徒刑，併科新台幣 500 萬元以下罰金。
未經許可，轉讓、出租或出借子彈者，處 6 月以上 5 年以下有
期徒刑，併科新台幣 300 萬元以下罰金。
意圖供自己或他人犯罪之用，而犯前二項之罪者，處 3 年以上
10 年以下有期徒刑，併科新台幣 700 萬元以下罰金。
未經許可，持有、寄藏或意圖販賣而陳列子彈者，處 5 年以下
有期徒刑，併科新台幣 300 萬元以下罰金。
第 1 項至第 3 項之未遂犯罰之。
中華民國刑法第302條
（剝奪他人行動自由罪）
私行拘禁或以其他非法方法，剝奪人之行動自由者，處 5 年以
下有期徒刑、拘役或 3 百元以下罰金。
因而致人於死者，處無期徒刑或 7 年以上有期徒刑，致重傷者
，處 3 年以上 10 年以下有期徒刑。
第 1 項之未遂犯罰之。
中華民國刑法第277條
（普通傷害罪）
傷害人之身體或健康者，處 3 年以下有期徒刑、拘役或 1 千元
以下罰金。
犯前項之罪因而致人於死者，處無期徒刑或 7 年以上有期徒刑
；致重傷者，處 3 年以上 10 年以下有期徒刑。
中華民國刑法第354條
（毀損器物罪）
毀棄、損壞前二條以外之他人之物或致令不堪用，足以生損害於
公眾或他人者，處 2 年以下有期徒刑、拘役或 5 百元以下罰金
。
中華民國刑法第304條
（強制罪）
以強暴、脅迫使人行無義務之事或妨害人行使權利者，處 3 年
以下有期徒刑、拘役或 3 百元以下罰金。
前項之未遂犯罰之。
中華民國刑法第337條
（侵占遺失物罪）
意圖為自己或第三人不法之所有，而侵占遺失物、漂流物或其他
離本人所持有之物者，處 5 百元以下罰金。
中華民國刑法第212條
（偽造變造特種文書罪）
偽造、變造護照、旅券、免許證、特許證及關於品行、能力服務
或其他相類之證書、介紹書，足以生損害於公眾或他人者，處 1
年以下有期徒刑、拘役或 3 百元以下罰金。

司法院資訊處製作；財團法人民間司法改革基金會備份。
